SET UTF-8
TRY оаниітврсулдкмпяьзчбегхшжєйїцюфщґОАНИІТВРСУЛДКМПЯЬЗЧБЕГХШЖЄЙЇЦЮФЩҐ-'
MAP 1
MAP гґ
WORDCHARS -ʼ'`
BREAK 1
BREAK -
IGNORE ́
ICONV 64
ICONV ʼ '
ICONV ’ '
ICONV a 0
ICONV b 0
ICONV c 0
ICONV d 0
ICONV e 0
ICONV f 0
ICONV g 0
ICONV h 0
ICONV i 0
ICONV j 0
ICONV k 0
ICONV l 0
ICONV m 0
ICONV n 0
ICONV o 0
ICONV p 0
ICONV q 0
ICONV r 0
ICONV s 0
ICONV t 0
ICONV u 0
ICONV v 0
ICONV x 0
ICONV w 0
ICONV y 0
ICONV z 0
ICONV A 0
ICONV B 0
ICONV C 0
ICONV D 0
ICONV E 0
ICONV F 0
ICONV G 0
ICONV H 0
ICONV I 0
ICONV J 0
ICONV K 0
ICONV L 0
ICONV M 0
ICONV N 0
ICONV O 0
ICONV P 0
ICONV Q 0
ICONV R 0
ICONV S 0
ICONV T 0
ICONV U 0
ICONV V 0
ICONV X 0
ICONV W 0
ICONV Y 0
ICONV Z 0
ICONV é 0
ICONV ô 0
ICONV ï 0
ICONV ü 0
ICONV ç 0
ICONV ñ 0
ICONV ß 0
ICONV ë 0
ICONV ä 0
ICONV ö 0

SFX ! Y 3
SFX ! ь е ь
SFX ! 0 е [бм]
SFX ! 0 е [вжрфчшщ]
SFX " Y 28
SFX " елець ільця елець
SFX " день ня день
SFX " тень ня тень
SFX " 0 я [аиуео]р
SFX " 0 а яр
SFX " оєць ійця боєць
SFX " осен існа осен
SFX " ьок ка рьок
SFX " вець евця [^аеєиіїоуюяг]вець
SFX " нець енця [^аеєиіїоуюяг]нець
SFX " рець ерця [^аеєиіїоуюяг]рець
SFX " евець івця евець
SFX " едець ідця едець
SFX " енець інця енець
SFX " епець іпця епець
SFX " ерець ірця ерець
SFX " овець івця овець
SFX " одець ідця одець
SFX " онець інця онець
SFX " опець іпця опець
SFX " орець ірця орець
SFX " елок ілка елок
SFX " овок івка овок
SFX " ід ьода лід
SFX " іл ьола ліл
SFX " ін ьона лін
SFX " ір ьора лір
SFX " іт ьота літ
SFX $ Y 26
SFX $ 0 і [жчшщ]
SFX $ ьо і ьо
SFX $ ьо ів ьо
SFX $ ьо ям ьо
SFX $ ьо ями ьо
SFX $ ьо ях ьо
SFX $ о и [^ь]о
SFX $ о ів [^ь]о
SFX $ о ам [^ь]о
SFX $ о ами [^ь]о
SFX $ о ах [^ь]о
SFX $ й ї й
SFX $ й їв й
SFX $ й ям й
SFX $ й ями й
SFX $ й ях й
SFX $ 0 ів [^аєиіїйоуьюя]
SFX $ 0 ам [^аєиіїйоуьюя]
SFX $ 0 ами [^аєиіїйоуьюя]
SFX $ 0 ах [^аєиіїйоуьюя]
SFX $ ь і ь
SFX $ ь ів ь
SFX $ ь ям ь
SFX $ ь ями ь
SFX $ ь ях ь
SFX $ 0 и [^аєиіїйоуьюяжчшщ]
SFX % Y 22
SFX % кка цці кка
SFX % а і [жчшщ]а
SFX % а ею [жчшщ]а
SFX % ха сі ха
SFX % я і [^іІйеиаоу'ь]я
SFX % я ею [^іІйеиаоу'ь]я
SFX % а и [^жчшщ]а
SFX % а ою [^жчшщ]а
SFX % я ю я
SFX % а у а
SFX % А У А
SFX % А И А
SFX % А ОЮ А
SFX % я ї ['ьйіІеиаоу]я
SFX % я єю ['ьйіІеиаоу]я
SFX % а і [^гГґкхжчшщ]а
SFX % га зі га
SFX % Га Зі Га
SFX % ГА ЗІ ГА
SFX % ґа зі ґа
SFX % ґа дзі ґа
SFX % ка ці [^к]ка
SFX & Y 2
SFX & е і ще
SFX & е ею ще
SFX ' Y 1
SFX ' ти но ти
SFX ( Y 125
SFX ( день ні день
SFX ( тень ні тень
SFX ( день нів день
SFX ( тень нів тень
SFX ( день ням день
SFX ( тень ням тень
SFX ( день нями день
SFX ( тень нями тень
SFX ( день нях день
SFX ( тень нях тень
SFX ( 0 і яр
SFX ( 0 ів яр
SFX ( 0 ам яр
SFX ( 0 ами яр
SFX ( 0 ах яр
SFX ( оєць ійці оєць
SFX ( оєць ійців боєць
SFX ( оєць ійцям боєць
SFX ( оєць ійцями боєць
SFX ( оєць ійцях боєць
SFX ( ьок ки рьок
SFX ( ьок ків рьок
SFX ( ьок кам рьок
SFX ( ьок ками рьок
SFX ( ьок ках рьок
SFX ( 0 і [аеиоу]р
SFX ( 0 ів [аеиоу]р
SFX ( 0 ям [аеиоу]р
SFX ( 0 ями [аеиоу]р
SFX ( 0 ях [аеиоу]р
SFX ( евець івці евець
SFX ( едець ідці едець
SFX ( енець інці енець
SFX ( епець іпці епець
SFX ( ерець ірці ерець
SFX ( овець івці овець
SFX ( одець ідці одець
SFX ( онець інці онець
SFX ( опець іпці опець
SFX ( орець ірці орець
SFX ( евець івців евець
SFX ( едець ідців едець
SFX ( енець інців енець
SFX ( епець іпців епець
SFX ( ерець ірців ерець
SFX ( овець івців овець
SFX ( одець ідців одець
SFX ( онець інців онець
SFX ( опець іпців опець
SFX ( орець ірців орець
SFX ( евець івцям евець
SFX ( едець ідцям едець
SFX ( енець інцям енець
SFX ( епець іпцям епець
SFX ( ерець ірцям ерець
SFX ( овець івцям овець
SFX ( одець ідцям одець
SFX ( онець інцям онець
SFX ( опець іпцям опець
SFX ( орець ірцям орець
SFX ( евець івцями евець
SFX ( едець ідцями едець
SFX ( енець інцями енець
SFX ( епець іпцями епець
SFX ( ерець ірцями ерець
SFX ( овець івцями овець
SFX ( одець ідцями одець
SFX ( онець інцями онець
SFX ( опець іпцями опець
SFX ( орець ірцями орець
SFX ( евець івцях евець
SFX ( едець ідцях едець
SFX ( енець інцях енець
SFX ( епець іпцях епець
SFX ( ерець ірцях ерець
SFX ( овець івцях овець
SFX ( одець ідцях одець
SFX ( онець інцях онець
SFX ( опець іпцях опець
SFX ( орець ірцях орець
SFX ( елок ілки елок
SFX ( елок ілків елок
SFX ( елок ілкам елок
SFX ( елок ілками елок
SFX ( елок ілках елок
SFX ( вець евці [^аеєиіїоуюягр]вець
SFX ( нець енці [^аеєиіїоуюягр]нець
SFX ( рець ерці [^аеєиіїоуюягр]рець
SFX ( вець евців [^аеєиіїоуюягр]вець
SFX ( нець енців [^аеєиіїоуюягр]нець
SFX ( рець ерців [^аеєиіїоуюягр]рець
SFX ( вець евцям [^аеєиіїоуюягр]вець
SFX ( нець енцям [^аеєиіїоуюягр]нець
SFX ( рець ерцям [^аеєиіїоуюягр]рець
SFX ( вець евцями [^аеєиіїоуюягр]вець
SFX ( нець енцями [^аеєиіїоуюягр]нець
SFX ( рець ерцями [^аеєиіїоуюягр]рець
SFX ( вець евцях [^аеєиіїоуюягр]вець
SFX ( нець енцях [^аеєиіїоуюягр]нець
SFX ( рець ерцях [^аеєиіїоуюягр]рець
SFX ( ід ьоди лід
SFX ( іл ьоли ліл
SFX ( ін ьони лін
SFX ( ір ьори лір
SFX ( іт ьоти літ
SFX ( ід ьодів лід
SFX ( іл ьолів ліл
SFX ( ін ьонів лін
SFX ( ір ьорів лір
SFX ( іт ьотів літ
SFX ( ід ьодам лід
SFX ( іл ьолам ліл
SFX ( ін ьонам лін
SFX ( ір ьорам лір
SFX ( іт ьотам літ
SFX ( ід ьодами лід
SFX ( іл ьолами ліл
SFX ( ін ьонами лін
SFX ( ір ьорами лір
SFX ( іт ьотами літ
SFX ( ід ьодах лід
SFX ( іл ьолах ліл
SFX ( ін ьонах лін
SFX ( ір ьорах лір
SFX ( іт ьотах літ
SFX ) Y 4
SFX ) атися учись жатися
SFX ) стися дучись ястися
SFX ) ати учи жати
SFX ) сти дучи ясти
SFX * Y 3
SFX * ік оці ік
SFX * іг озі іг
SFX * іґ озі іґ
SFX + Y 4
SFX + їй йо їй
SFX + ій ьо ій
SFX + ий о [^жчшщ]ий
SFX + ий е [жчшщ]ий
SFX , Y 5
SFX , г зі [гґ]
SFX , г зів [гґ]
SFX , г зям [гґ]
SFX , г зями [гґ]
SFX , г зях [гґ]
SFX - Y 17
SFX - 0 ей [жчшщ]
SFX - 0 ам [жчшщ]
SFX - 0 ами [жчшщ]
SFX - 0 ах [жчшщ]
SFX - 0 ей [ау]р
SFX - 0 ям [ау]р
SFX - 0 ями [ау]р
SFX - 0 ях [ау]р
SFX - 0 і [вф]
SFX - 0 ей [вф]
SFX - 0 ям [вф]
SFX - 0 ями [вф]
SFX - 0 ях [вф]
SFX - ь ей ь
SFX - ь ям ь
SFX - ь ями ь
SFX - ь ях ь
SFX . Y 5
SFX . е а ще
SFX . е 0 ще
SFX . е ам ще
SFX . е ами ще
SFX . е ах ще
SFX 0 Y 113
SFX 0 ій ою ій
SFX 0 ій оєві ій
SFX 0 ій оєм ій
SFX 0 ій ої ій
SFX 0 іб обі .іб
SFX 0 ів ові .ів
SFX 0 ід оді .ід
SFX 0 іж ожі .іж
SFX 0 із озі .із
SFX 0 ім омі .ім
SFX 0 ін оні .ін
SFX 0 іп опі .іп
SFX 0 ір орі .ір
SFX 0 іс осі .іс
SFX 0 іт оті .іт
SFX 0 іш оші .іш
SFX 0 ізд озді ізд
SFX 0 ізт озті ізт
SFX 0 ірд орді ірд
SFX 0 ірт орті ірт
SFX 0 ісд осді ісд
SFX 0 іст ості іст
SFX 0 ізд озду ізд
SFX 0 ізк озку ізк
SFX 0 ізт озту ізт
SFX 0 ірд орду ірд
SFX 0 ірк орку ірк
SFX 0 ірт орту ірт
SFX 0 ісд осду ісд
SFX 0 іск оску іск
SFX 0 іст осту іст
SFX 0 ізд оздові ізд
SFX 0 ізк озкові ізк
SFX 0 ізт озтові ізт
SFX 0 ірд ордові ірд
SFX 0 ірк оркові ірк
SFX 0 ірт ортові ірт
SFX 0 ісд осдові ісд
SFX 0 іск оскові іск
SFX 0 іст остові іст
SFX 0 ізд оздом ізд
SFX 0 ізк озком ізк
SFX 0 ізт озтом ізт
SFX 0 ірд ордом ірд
SFX 0 ірк орком ірк
SFX 0 ірт ортом ірт
SFX 0 ісд осдом ісд
SFX 0 іск оском іск
SFX 0 іст остом іст
SFX 0 іб обові іб
SFX 0 ід одові ід
SFX 0 іг огові іг
SFX 0 із озові із
SFX 0 ік окові ік
SFX 0 іл олові іл
SFX 0 ім омові ім
SFX 0 ін онові ін
SFX 0 іп опові іп
SFX 0 ір орові ір
SFX 0 іс осові іс
SFX 0 іт отові іт
SFX 0 ік оці потік
SFX 0 іж ожу іж
SFX 0 іш ошу іш
SFX 0 іж ожем іж
SFX 0 іш ошем іш
SFX 0 іж ожеві іж
SFX 0 іш ошеві іш
SFX 0 інь оню інь
SFX 0 інь оневі інь
SFX 0 інь онем інь
SFX 0 інь оні інь
SFX 0 іль олю іль
SFX 0 іль олеві іль
SFX 0 іль олем іль
SFX 0 іль олі іль
SFX 0 іб обу іб
SFX 0 ів ову ів
SFX 0 ід оду ід
SFX 0 іг огу іг
SFX 0 із озу із
SFX 0 ік оку ік
SFX 0 іл олу іл
SFX 0 ім ому ім
SFX 0 ін ону ін
SFX 0 іп опу іп
SFX 0 ір ору ір
SFX 0 іс осу іс
SFX 0 іт оту іт
SFX 0 іч очу іч
SFX 0 іб обом іб
SFX 0 ів овом ів
SFX 0 ід одом ід
SFX 0 іг огом іг
SFX 0 із озом із
SFX 0 ік оком ік
SFX 0 іл олом іл
SFX 0 ім омом ім
SFX 0 ін оном ін
SFX 0 іп опом іп
SFX 0 ір ором ір
SFX 0 іс осом іс
SFX 0 іт отом іт
SFX 0 іч очом іч
SFX 0 ік оці стік
SFX 0 івш овшу івш
SFX 0 івш овшеві івш
SFX 0 івш овшем івш
SFX 0 івш овші івш
SFX 0 ість остю ість
SFX 0 ість остеві ість
SFX 0 ість остем ість
SFX 0 ість ості ість
SFX 1 Y 24
SFX 1 0 ові [^аеєиійоуьюяжчшщ]
SFX 1 ьо я ьо
SFX 1 ьо ю ьо
SFX 1 ьо еві ьо
SFX 1 ьо ем ьо
SFX 1 ьо і ьо
SFX 1 0 еві [жчшщ]
SFX 1 0 ем [жчшщ]
SFX 1 о і [^гкь]о
SFX 1 о а [^ь]о
SFX 1 о у [^ь]о
SFX 1 о ові [^ь]о
SFX 1 о ом [^ь]о
SFX 1 й ю й
SFX 1 й єві й
SFX 1 й єм й
SFX 1 й ї й
SFX 1 0 ом [^аеєиійоуьюяжчшщ]
SFX 1 0 і [^аеєиійоуьюягґкх]
SFX 1 0 у [^аеєиійоуьюя]
SFX 1 ь ю ь
SFX 1 ь еві ь
SFX 1 ь ем ь
SFX 1 ь і ь
SFX 2 Y 62
SFX 2 іб ебу іб
SFX 2 іл елу іл
SFX 2 ін ену ін
SFX 2 іп епу іп
SFX 2 ір еру ір
SFX 2 іс есу іс
SFX 2 іт ету іт
SFX 2 іб ебові іб
SFX 2 іл елові іл
SFX 2 ін енові ін
SFX 2 іп епові іп
SFX 2 ір ерові ір
SFX 2 іс есові іс
SFX 2 іт етові іт
SFX 2 іб ебом іб
SFX 2 іл елом іл
SFX 2 ін еном ін
SFX 2 іп епом іп
SFX 2 ір ером ір
SFX 2 іс есом іс
SFX 2 іт етом іт
SFX 2 іб ебі іб
SFX 2 іл елі іл
SFX 2 ін ені ін
SFX 2 іп епі іп
SFX 2 ір ері ір
SFX 2 іс есі іс
SFX 2 іт еті іт
SFX 2 ій ею ій
SFX 2 ій еєві ій
SFX 2 ій еєм ій
SFX 2 ій еї ій
SFX 2 ідь едю ідь
SFX 2 іль елю іль
SFX 2 інь еню інь
SFX 2 ідь едеві ідь
SFX 2 іль елеві іль
SFX 2 інь еневі інь
SFX 2 ідь едем ідь
SFX 2 іль елем іль
SFX 2 інь енем інь
SFX 2 ідь еді ідь
SFX 2 іль елі іль
SFX 2 інь ені інь
SFX 2 іж ежу іж
SFX 2 іш ешу іш
SFX 2 іж ежеві іж
SFX 2 іш ешеві іш
SFX 2 іж ежем іж
SFX 2 іш ешем іш
SFX 2 іж ежі іж
SFX 2 іш еші іш
SFX 2 їв єву їв
SFX 2 їв євом їв
SFX 2 їв єві їв
SFX 2 ів еву ів
SFX 2 ів евом ів
SFX 2 ів еві ів
SFX 2 іг егу іг
SFX 2 іг егові іг
SFX 2 іг егом іг
SFX 2 іг езі іг
SFX 3 Y 110
SFX 3 ов ву ов
SFX 3 ок ку ок
SFX 3 ол лу ол
SFX 3 ом му ом
SFX 3 он ну он
SFX 3 ор ру ор
SFX 3 ов вом ов
SFX 3 ок ком ок
SFX 3 ол лом ол
SFX 3 ом мом ом
SFX 3 он ном он
SFX 3 ор ром ор
SFX 3 ей 'ю ей
SFX 3 ей 'єві ей
SFX 3 ей 'єм ей
SFX 3 ей 'ї ей
SFX 3 ок кові ок
SFX 3 ол лові ол
SFX 3 ом мові ом
SFX 3 он нові он
SFX 3 ор рові ор
SFX 3 ов ві ов
SFX 3 ол лі ол
SFX 3 ом мі ом
SFX 3 он ні он
SFX 3 ор рі ор
SFX 3 ень ьню лень
SFX 3 ець ьцю лець
SFX 3 ень ьневі лень
SFX 3 ець ьцеві лець
SFX 3 ень ьнем лень
SFX 3 ець ьцем лець
SFX 3 ень ьні лень
SFX 3 ець ьці лець
SFX 3 єць йцю єць
SFX 3 єць йцеві єць
SFX 3 єць йцем єць
SFX 3 єць йці єць
SFX 3 ел лу ел
SFX 3 ем му ем
SFX 3 ен ну ен
SFX 3 ер ру ер
SFX 3 ес су ес
SFX 3 ет ту ет
SFX 3 ел лові ел
SFX 3 ем мові ем
SFX 3 ен нові ен
SFX 3 ер рові ер
SFX 3 ес сові ес
SFX 3 ет тові ет
SFX 3 ел лом ел
SFX 3 ем мом ем
SFX 3 ен ном ен
SFX 3 ер ром ер
SFX 3 ес сом ес
SFX 3 ет том ет
SFX 3 ел лі ел
SFX 3 ем мі ем
SFX 3 ен ні ен
SFX 3 ер рі ер
SFX 3 ес сі ес
SFX 3 ет ті ет
SFX 3 іль лю [^л]іль
SFX 3 інь ню [^л]інь
SFX 3 іть тю [^л]іть
SFX 3 іць цю [^л]іць
SFX 3 ель лю [^л]ель
SFX 3 ень ню [^л]ень
SFX 3 еть тю [^л]еть
SFX 3 ець цю [^л]ець
SFX 3 оль лю [^л]оль
SFX 3 онь ню [^л]онь
SFX 3 оть тю [^л]оть
SFX 3 оць цю [^л]оць
SFX 3 іль леві [^л]іль
SFX 3 інь неві [^л]інь
SFX 3 іть теві [^л]іть
SFX 3 іць цеві [^л]іць
SFX 3 ель леві [^л]ель
SFX 3 ень неві [^л]ень
SFX 3 еть теві [^л]еть
SFX 3 ець цеві [^л]ець
SFX 3 оль леві [^л]оль
SFX 3 онь неві [^л]онь
SFX 3 оть теві [^л]оть
SFX 3 оць цеві [^л]оць
SFX 3 іль лем [^л]іль
SFX 3 інь нем [^л]інь
SFX 3 іть тем [^л]іть
SFX 3 іць цем [^л]іць
SFX 3 ель лем [^л]ель
SFX 3 ень нем [^л]ень
SFX 3 еть тем [^л]еть
SFX 3 ець цем [^л]ець
SFX 3 оль лем [^л]оль
SFX 3 онь нем [^л]онь
SFX 3 оть тем [^л]оть
SFX 3 оць цем [^л]оць
SFX 3 іль лі [^л]іль
SFX 3 інь ні [^л]інь
SFX 3 іть ті [^л]іть
SFX 3 іць ці [^л]іць
SFX 3 ель лі [^л]ель
SFX 3 ень ні [^л]ень
SFX 3 еть ті [^л]еть
SFX 3 ець ці [^л]ець
SFX 3 оль лі [^л]оль
SFX 3 онь ні [^л]онь
SFX 3 оть ті [^л]оть
SFX 3 оць ці [^л]оць
SFX 4 Y 109
SFX 4 елець ільцю елець
SFX 4 елець ільцеві елець
SFX 4 елець ільцем елець
SFX 4 елець ільці елець
SFX 4 0 у яр
SFX 4 0 еві яр
SFX 4 0 ем яр
SFX 4 0 і яр
SFX 4 вець евцю [^аеєиіїоуюя]вець
SFX 4 нець енцю [^аеєиіїоуюя]нець
SFX 4 рець ерцю [^аеєиіїоуюя]рець
SFX 4 вець евцеві [^аеєиіїоуюя]вець
SFX 4 нець енцеві [^аеєиіїоуюя]нець
SFX 4 рець ерцеві [^аеєиіїоуюя]рець
SFX 4 вець евцем [^аеєиіїоуюя]вець
SFX 4 нець енцем [^аеєиіїоуюя]нець
SFX 4 рець ерцем [^аеєиіїоуюя]рець
SFX 4 вець евці [^аеєиіїоуюя]вець
SFX 4 нець енці [^аеєиіїоуюя]нець
SFX 4 рець ерці [^аеєиіїоуюя]рець
SFX 4 оєць ійцю боєць
SFX 4 оєць ійцеві боєць
SFX 4 оєць ійці боєць
SFX 4 оєць ійцем боєць
SFX 4 осен існу осен
SFX 4 осен існові осен
SFX 4 осен існі осен
SFX 4 осен існом осен
SFX 4 ьок ку рьок
SFX 4 ьок кові рьок
SFX 4 ьок ком рьок
SFX 4 0 ю [аеиоу]р
SFX 4 0 еві [аеиоу]р
SFX 4 0 ем [аеиоу]р
SFX 4 0 і [аеиоу]р
SFX 4 евець івцю евець
SFX 4 едець ідцю едець
SFX 4 енець інцю енець
SFX 4 епець іпцю епець
SFX 4 ерець ірцю ерець
SFX 4 овець івцю овець
SFX 4 одець ідцю одець
SFX 4 онець інцю онець
SFX 4 опець іпцю опець
SFX 4 орець ірцю орець
SFX 4 евець івцеві евець
SFX 4 едець ідцеві едець
SFX 4 енець інцеві енець
SFX 4 епець іпцеві епець
SFX 4 ерець ірцеві ерець
SFX 4 овець івцеві овець
SFX 4 одець ідцеві одець
SFX 4 онець інцеві онець
SFX 4 опець іпцеві опець
SFX 4 орець ірцеві орець
SFX 4 евець івцем евець
SFX 4 едець ідцем едець
SFX 4 енець інцем енець
SFX 4 епець іпцем епець
SFX 4 ерець ірцем ерець
SFX 4 овець івцем овець
SFX 4 одець ідцем одець
SFX 4 онець інцем онець
SFX 4 опець іпцем опець
SFX 4 орець ірцем орець
SFX 4 евець івці евець
SFX 4 едець ідці едець
SFX 4 енець інці енець
SFX 4 епець іпці епець
SFX 4 ерець ірці ерець
SFX 4 овець івці овець
SFX 4 одець ідці одець
SFX 4 онець інці онець
SFX 4 опець іпці опець
SFX 4 орець ірці орець
SFX 4 тень ню тень
SFX 4 день ню день
SFX 4 тень неві тень
SFX 4 день неві день
SFX 4 тень ні тень
SFX 4 день ні день
SFX 4 тень нем тень
SFX 4 день нем день
SFX 4 елок ілку елок
SFX 4 елок ілкові елок
SFX 4 елок ілком елок
SFX 4 овок івку овок
SFX 4 овок івкові овок
SFX 4 овок івком овок
SFX 4 ід ьоду лід
SFX 4 іл ьолу ліл
SFX 4 ін ьону лін
SFX 4 ір ьору лір
SFX 4 іт ьоту літ
SFX 4 ід ьодові лід
SFX 4 іл ьолові ліл
SFX 4 ін ьонові лін
SFX 4 ір ьорові лір
SFX 4 іт ьотові літ
SFX 4 ід ьодом лід
SFX 4 іл ьолом ліл
SFX 4 ін ьоном лін
SFX 4 ір ьором лір
SFX 4 іт ьотом літ
SFX 4 ід ьоді лід
SFX 4 іл ьолі ліл
SFX 4 ін ьоні лін
SFX 4 ір ьорі лір
SFX 4 іт ьоті літ
SFX 5 Y 6
SFX 5 іти учи діти
SFX 5 лати телючи слати
SFX 5 итися 'ючись [бвп]итися
SFX 5 ити 'ючи [бвп]ити
SFX 5 ітися учись дітися
SFX 5 латися телючись слатися
SFX 6 Y 31
SFX 6 ік оче ік
SFX 6 іб обе іб
SFX 6 ів ове ів
SFX 6 ід оде ід
SFX 6 іж оже іж
SFX 6 із озе із
SFX 6 іл оле іл
SFX 6 ім оме ім
SFX 6 ін оне ін
SFX 6 іп опе іп
SFX 6 ір оре ір
SFX 6 іс осе іс
SFX 6 іт оте іт
SFX 6 іш оше іш
SFX 6 івд овде івд
SFX 6 івк овке івк
SFX 6 івт овте івт
SFX 6 івш овше івш
SFX 6 ізд озде ізд
SFX 6 ізк озке ізк
SFX 6 ізт озте ізт
SFX 6 ізш озше ізш
SFX 6 ірд орде ірд
SFX 6 ірк орке ірк
SFX 6 ірт орте ірт
SFX 6 ірш орше ірш
SFX 6 ісд осде ісд
SFX 6 іск оске іск
SFX 6 іст осте іст
SFX 6 ісш осше ісш
SFX 6 іг оже іг
SFX 7 Y 10
SFX 7 н 0 ин
SFX 7 ин 0 ин
SFX 7 ин ам ин
SFX 7 ин ами ин
SFX 7 ин ах ин
SFX 7 0 и ан
SFX 7 0 0 ан
SFX 7 0 ам ан
SFX 7 0 ами ан
SFX 7 0 ах ан
SFX 8 Y 3
SFX 8 й я й
SFX 8 ь я ь
SFX 8 0 а [^аєиійоуьюя]
SFX 9 Y 10
SFX 9 а и а
SFX 9 я ей ля
SFX 9 ірня ерень ірня
SFX 9 шка щок ка
SFX 9 ня ень хня
SFX 9 0 м [ая]
SFX 9 0 ми [ая]
SFX 9 0 х [ая]
SFX 9 га ог га
SFX 9 я і я
SFX : Y 17
SFX : я і [^аеиійоу'ь]я
SFX : ля ь роділля
SFX : я ь [дцс]я
SFX : я ь рля
SFX : я ь [^тс]тя
SFX : а і [жчшщ]а
SFX : я ь [аеєиіїоуюяОАЮ]ня
SFX : я ь [аеєиіїоуюядскОАЮ]ля
SFX : а и [^жчшщ]а
SFX : я ь [^о]стя
SFX : я 0 ря
SFX : я ї [аеиійоу'ь]я
SFX : а 0 а
SFX : 0 м [ая]
SFX : 0 ми [ая]
SFX : 0 х [ая]
SFX : я й [іеиаоу]я
SFX ; Y 56
SFX ; я і [^аеиійоу'ь]я
SFX ; ья ей ья
SFX ; ья ій ья
SFX ; а і [жчшщ]а
SFX ; а ей [жчшщ]а
SFX ; ця ець ця
SFX ; оба іб оба
SFX ; ова ів ова
SFX ; ога іг ога
SFX ; ода ід ода
SFX ; ока ік ока
SFX ; ола іл ола
SFX ; она ін она
SFX ; опа іп опа
SFX ; ора ір ора
SFX ; оса іс оса
SFX ; ота іт ота
SFX ; оха іх оха
SFX ; ра ер [бт]ра
SFX ; 'я ей м'я
SFX ; а и [^жчшщ]а
SFX ; га іг рга
SFX ; ьоза із ьоза
SFX ; ма ом ьма
SFX ; йня єнь [^і]йня
SFX ; ра ор [^бот]ра
SFX ; на ен [вжмс]на
SFX ; ла ел [ст]ла
SFX ; 0 м [ая]
SFX ; 0 ми [ая]
SFX ; 0 х [ая]
SFX ; я ей адя
SFX ; оря ір оря
SFX ; ма ем [чр]ма
SFX ; еза із еза
SFX ; дя ей ддя
SFX ; тя ей ття
SFX ; еда ід еда
SFX ; ня онь [кх]ня
SFX ; та іт хта
SFX ; та от хта
SFX ; оза із [^ь]оза
SFX ; ва ов [^о]ва
SFX ; я ей рзя
SFX ; йня єнь [влр]ійня
SFX ; я ей [^т]тя
SFX ; ьня ень ьня
SFX ; я ї [аеиійоу'ь]я
SFX ; я ей [еи][лн]я
SFX ; на ен озна
SFX ; ійня оєнь [^влр]ійня
SFX ; ля ель [^аеєиіїоуюяклс]ля
SFX ; ня ень [^аеєиіїйоуюякнхь]ня
SFX ; ка ок [^аеєиіїоуюя]ка
SFX ; ійна оєн ійна
SFX ; ля ей лля
SFX < Y 1
SFX < сти дено сти
SFX = Y 16
SFX = ити 0 [вжчшщбмпрф]ити
SFX = ити мо [вжчшщбмпрф]ити
SFX = ити те [вжчшщбмпрф]ити
SFX = итися ся [вжчшщбмпрф]итися
SFX = итися мося [вжчшщбмпрф]итися
SFX = итися мось [вжчшщбмпрф]итися
SFX = итися теся [вжчшщбмпрф]итися
SFX = итися тесь [вжчшщбмпрф]итися
SFX = итися ься [дтзснл]итися
SFX = итися ьмося [дтзснл]итися
SFX = итися ьмось [дтзснл]итися
SFX = итися ьтеся [дтзснл]итися
SFX = итися ьтесь [дтзснл]итися
SFX = ити ь [дтзснл]ити
SFX = ити ьмо [дтзснл]ити
SFX = ити ьте [дтзснл]ити
SFX > Y 9
SFX > оїти ій оїти
SFX > оїти іймо оїти
SFX > оїти ійте оїти
SFX > оїтися ійся оїтися
SFX > оїтися ійсь оїтися
SFX > оїтися іймося оїтися
SFX > оїтися іймось оїтися
SFX > оїтися ійтеся оїтися
SFX > оїтися ійтесь оїтися
SFX ? Y 10
SFX ? іж оже іж
SFX ? іч оче [мн]іч
SFX ? ь е [^їі]сть
SFX ? іш оше іш
SFX ? іч ече [^мн]іч
SFX ? ісль осле ісль
SFX ? ісь есе осінь
SFX ? івь еве овінь
SFX ? ість осте ість
SFX ? їсть йосте їсть
SFX @ Y 14
SFX @ ідь едя ідь
SFX @ іль еля іль
SFX @ інь еня інь
SFX @ іб еба іб
SFX @ ів ева ів
SFX @ іг ега іг
SFX @ іж ежа іж
SFX @ ін ена ін
SFX @ іп епа іп
SFX @ ір ера ір
SFX @ іс еса іс
SFX @ іт ета іт
SFX @ іш еша іш
SFX @ їв єва їв
SFX A Y 25
SFX A іж ожі іж
SFX A 0 жю іж
SFX A іч ечі [^нм]іч
SFX A іць оці іць
SFX A ь цю іць
SFX A іть оті іть
SFX A ь тю іть
SFX A ь і [^їі]сть
SFX A ь и [^їі]сть
SFX A іч очі [мн]іч
SFX A 0 чю іч
SFX A іш оші іш
SFX A 0 шю іш
SFX A ісль ослі ісль
SFX A інь оні інь
SFX A ь ню інь
SFX A іль олі іль
SFX A ь лю іль
SFX A ість ості ість
SFX A ість ости ість
SFX A ь ю с[лт]ь
SFX A їсть йості їсть
SFX A їсть йости їсть
SFX A ідь оді ідь
SFX A ь дю ідь
SFX B Y 5
SFX B 0 і [аеиіоуя]р
SFX B 0 ів [аеиіоуя]р
SFX B 0 ам [аеиіоуя]р
SFX B 0 ами [аеиіоуя]р
SFX B 0 ах [аеиіоуя]р
SFX C Y 18
SFX C ь зю [аоуеиіяюєї]зь
SFX C 0 шю [аоуеиіяюєї]ш
SFX C 0 і [жчшщр]
SFX C 0 чю [аоуеиіяюєї]ч
SFX C ь лю [аоуеиіяюєї]ль
SFX C ь ню [аоуеиіяюєї]нь
SFX C 0 і [^ії][бвфм]
SFX C 0 'ю [^ії][бвфм]
SFX C 0 ю щ
SFX C ь и [^аоуеиіяюєї]ть
SFX C ь і ь
SFX C 0 ю [^аоуеиіяюєї][жчш]
SFX C ь дю [аоуеиіяюєї]дь
SFX C 0 'ю [аіуе]р
SFX C 0 жю [аоуеиіяюєї]ж
SFX C ь ю [^аоуеиіяюєї].ь
SFX C ь сю [аоуеиіяюєї]сь
SFX C ь тю [аоуеиіяюєї]ть
SFX D Y 38
SFX D н нові їн
SFX D ів ова [^жчшщ]ів
SFX D ів ову [^жчшщ]ів
SFX D ів овим [^жчшщ]ів
SFX D ів ові [^жчшщ]ів
SFX D ів ове [^жчшщ]ів
SFX D ів іва [^жчшщ]ів
SFX D ів іву [^жчшщ]ів
SFX D ів івим [^жчшщ]ів
SFX D ів іві [^жчшщ]ів
SFX D ів іве [^жчшщ]ів
SFX D н на [иії]н
SFX D н ну [иії]н
SFX D н ним [иії]н
SFX D н ні [иії]н
SFX D н не [иії]н
SFX D н ної [иії]н
SFX D н ній [иії]н
SFX D н ною [иії]н
SFX D н ни [иії]н
SFX D н них [иії]н
SFX D н ними [иії]н
SFX D ой ого ой
SFX D ой ому ой
SFX D ой им ой
SFX D ой ім ой
SFX D в ва [оеє]в
SFX D в ву [оеє]в
SFX D в вим [оеє]в
SFX D в ві [оеє]в
SFX D в ве [оеє]в
SFX D в вої [оеє]в
SFX D в вій [оеє]в
SFX D в вою [оеє]в
SFX D в ви [оеє]в
SFX D в вих [оеє]в
SFX D в вими [оеє]в
SFX D н нові шин
SFX E Y 8
SFX E ь лю [аоуеиіяюєї]ль
SFX E інь ені інь
SFX E ь ню інь
SFX E іль елі іль
SFX E ір ері ір
SFX E 0 'ю ір
SFX E ь дю [аоуеиіяюєї]дь
SFX E ідь еді ідь
SFX F Y 55
SFX F е ого е
SFX F о ого о
SFX F е ому е
SFX F о ому о
SFX F е им е
SFX F о им о
SFX F е ім е
SFX F о ім о
SFX F ий ого ий
SFX F ий ому ий
SFX F ий им ий
SFX F ий ім ий
SFX F ій ього ій
SFX F ій ьому ій
SFX F ій ім ій
SFX F 0 ого ин
SFX F 0 ому ин
SFX F 0 им ин
SFX F 0 ім ин
SFX F ін іна ін
SFX F ін іну ін
SFX F ін інові ін
SFX F ін іном ін
SFX F ін іним ін
SFX F ін іні ін
SFX F ін іне ін
SFX F є ього [^'ь]є
SFX F є ьому [^'ь]є
SFX F є ім [^'ь]є
SFX F є його ьє
SFX F є йому ьє
SFX F є їм ьє
SFX F 'є його 'є
SFX F 'є йому 'є
SFX F є їм 'є
SFX F я ьої я
SFX F я ій я
SFX F я ю я
SFX F я ьою я
SFX F ів евого [жчшщ]ів
SFX F ів евому [жчшщ]ів
SFX F ів евим [жчшщ]ів
SFX F ів евім [жчшщ]ів
SFX F а ої а
SFX F а ій а
SFX F а у а
SFX F а ою а
SFX F і им і
SFX F і і і
SFX F і их і
SFX F і ими і
SFX F ів ового [^жчшщ]ів
SFX F ів овому [^жчшщ]ів
SFX F ів овим [^жчшщ]ів
SFX F ів овім [^жчшщ]ів
SFX G Y 5
SFX G 0 и н
SFX G 0 0 н
SFX G 0 ам н
SFX G 0 ами н
SFX G 0 ах н
SFX H Y 10
SFX H ів ева [^жчшщ]ів
SFX H ів еву [^жчшщ]ів
SFX H ів евим [^жчшщ]ів
SFX H ів еві [^жчшщ]ів
SFX H ів еве [^жчшщ]ів
SFX H ів іва [^жчшщ]ів
SFX H ів іву [^жчшщ]ів
SFX H ів івим [^жчшщ]ів
SFX H ів іві [^жчшщ]ів
SFX H ів іве [^жчшщ]ів
SFX I Y 65
SFX I іб еби іб
SFX I ів еви ів
SFX I іг еги іг
SFX I ін ени ін
SFX I іп епи іп
SFX I ір ери ір
SFX I іс еси іс
SFX I іт ети іт
SFX I ідь еді ідь
SFX I іль елі іль
SFX I інь ені інь
SFX I ідь едів ідь
SFX I іль елів іль
SFX I інь енів інь
SFX I ідь едям ідь
SFX I іль елям іль
SFX I інь еням інь
SFX I ідь едями ідь
SFX I іль елями іль
SFX I інь енями інь
SFX I ідь едях ідь
SFX I іль елях іль
SFX I інь енях інь
SFX I іж ежі іж
SFX I іш еші іш
SFX I іб ебів іб
SFX I ів евів ів
SFX I іг егів іг
SFX I іж ежів іж
SFX I ін енів ін
SFX I іп епів іп
SFX I ір ерів ір
SFX I іс есів іс
SFX I іт етів іт
SFX I іш ешів іш
SFX I іб ебам іб
SFX I ів евам ів
SFX I іг егам іг
SFX I іж ежам іж
SFX I ін енам ін
SFX I іп епам іп
SFX I ір ерам ір
SFX I іс есам іс
SFX I іт етам іт
SFX I іш ешам іш
SFX I іб ебами іб
SFX I ів евами ів
SFX I іг егами іг
SFX I іж ежами іж
SFX I ін енами ін
SFX I іп епами іп
SFX I ір ерами ір
SFX I іс есами іс
SFX I іт етами іт
SFX I іш ешами іш
SFX I іб ебах іб
SFX I ів евах ів
SFX I іг егах іг
SFX I іж ежах іж
SFX I ін енах ін
SFX I іп епах іп
SFX I ір ерах ір
SFX I іс есах іс
SFX I іт етах іт
SFX I іш ешах іш
SFX J Y 49
SFX J іти ь діти
SFX J іти ьмо діти
SFX J іти ьте діти
SFX J ути ь нути
SFX J ути ьмо нути
SFX J ути ьте нути
SFX J атися ся [жч]атися
SFX J атися мося [жч]атися
SFX J атися мось [жч]атися
SFX J атися теся [жч]атися
SFX J атися тесь [жч]атися
SFX J утися ься нутися
SFX J утися ьмося нутися
SFX J утися ьмось нутися
SFX J утися ьтеся нутися
SFX J утися ьтесь нутися
SFX J ити 0 [вжчшщбмпрф]ити
SFX J ити мо [вжчшщбмпрф]ити
SFX J ити те [вжчшщбмпрф]ити
SFX J ати 0 [жч]ати
SFX J ати мо [жч]ати
SFX J ати те [жч]ати
SFX J итися ся [вжчшщбмпрф]итися
SFX J итися мося [вжчшщбмпрф]итися
SFX J итися мось [вжчшщбмпрф]итися
SFX J итися теся [вжчшщбмпрф]итися
SFX J итися тесь [вжчшщбмпрф]итися
SFX J итися ься [дтзснл]итися
SFX J итися ьмося [дтзснл]итися
SFX J итися ьмось [дтзснл]итися
SFX J итися ьтеся [дтзснл]итися
SFX J итися ьтесь [дтзснл]итися
SFX J ити ь [дтзснл]ити
SFX J ити ьмо [дтзснл]ити
SFX J ити ьте [дтзснл]ити
SFX J їтися йся їтися
SFX J їтися йсь їтися
SFX J їтися ймося їтися
SFX J їтися ймось їтися
SFX J їтися йтеся їтися
SFX J їтися йтесь їтися
SFX J їти й їти
SFX J їти ймо їти
SFX J їти йте їти
SFX J ітися ься дітися
SFX J ітися ьмося дітися
SFX J ітися ьмось дітися
SFX J ітися ьтеся дітися
SFX J ітися ьтесь дітися
SFX K Y 10
SFX K 0 е [аеиуяо]р
SFX K осен існе осен
SFX K вець евче [^аеєиіїоуюяг]вець
SFX K нець енче [^аеєиіїоуюяг]нець
SFX K рець ерче [^аеєиіїоуюяг]рець
SFX K ід ьоде лід
SFX K іл ьоле ліл
SFX K ін ьоне лін
SFX K ір ьоре лір
SFX K іт ьоте літ
SFX L Y 68
SFX L іти и діти
SFX L іти імо діти
SFX L іти ім діти
SFX L іти іть діти
SFX L ути и нути
SFX L ути імо нути
SFX L ути ім нути
SFX L ути іть нути
SFX L утися ися нутися
SFX L утися ись нутися
SFX L утися імося нутися
SFX L утися імось нутися
SFX L утися імся нутися
SFX L утися іться нутися
SFX L тати ти [^с]тати
SFX L тати тімо [^с]тати
SFX L тати тім [^с]тати
SFX L тати тіть [^с]тати
SFX L атися ися [^т]атися
SFX L атися ись [^т]атися
SFX L атися імося [^т]атися
SFX L атися імось [^т]атися
SFX L атися імся [^т]атися
SFX L атися іться [^т]атися
SFX L итися ися итися
SFX L итися ись итися
SFX L итися імося итися
SFX L итися імось итися
SFX L итися імся итися
SFX L итися іться итися
SFX L ати и [^т]ати
SFX L ати імо [^т]ати
SFX L ати ім [^т]ати
SFX L ати іть [^т]ати
SFX L татися тися [^с]татися
SFX L татися тись [^с]татися
SFX L татися тімося [^с]татися
SFX L татися тімось [^с]татися
SFX L татися тімся [^с]татися
SFX L татися тіться [^с]татися
SFX L стати щи с[т]ати
SFX L стати щімо с[т]ати
SFX L стати щім с[т]ати
SFX L стати щіть с[т]ати
SFX L статися щися с[т]атися
SFX L статися щись с[т]атися
SFX L статися щімося с[т]атися
SFX L статися щімось с[т]атися
SFX L статися щімся с[т]атися
SFX L статися щіться с[т]атися
SFX L їтися їся їтися
SFX L їтися їсь їтися
SFX L їтися їмося їтися
SFX L їтися їмось їтися
SFX L їтися їться їтися
SFX L їти ї їти
SFX L їти їмо їти
SFX L їти їть їти
SFX L ити и ити
SFX L ити імо ити
SFX L ити ім ити
SFX L ити іть ити
SFX L ітися ися дітися
SFX L ітися ись дітися
SFX L ітися імося дітися
SFX L ітися імось дітися
SFX L ітися імся дітися
SFX L ітися іться дітися
SFX M Y 5
SFX M енити інено енити
SFX M олоти елено олоти
SFX M гнути жено гнути
SFX M сти тено ести
SFX M сти джено істи
SFX N Y 27
SFX N вити влено вити
SFX N ти лено убти
SFX N ювати йовано [аіоу]ювати
SFX N ити жено [^з]дити
SFX N тіти чено тіти
SFX N тити чено [^с]тити
SFX N іти ено літи
SFX N мити млено мити
SFX N ити ено [жлнрчшщ]ити
SFX N стити щено стити
SFX N їти єно їти
SFX N кти чено кти
SFX N ути ено нути
SFX N оти ено оти
SFX N бити блено бити
SFX N ити лено фити
SFX N іти жено [^з]діти
SFX N зити жено зити
SFX N ти ено [^у]бти
SFX N здити жджено здити
SFX N ти ено [зс]ти
SFX N увати овано увати
SFX N пити плено пити
SFX N ювати ьовано [^аіоу]ювати
SFX N сити шено сити
SFX N гти жено гти
SFX N ти дено йти
SFX O Y 10
SFX O ити иючи [врмнш]ити
SFX O ти вучи жити
SFX O итися лючись литися
SFX O тися учись стися
SFX O тися ючись [аіуя]тися
SFX O ти учи сти
SFX O итися иючись [врмнш]итися
SFX O ти ючи [аіуя]ти
SFX O тися вучись житися
SFX O ити лючи лити
SFX P Y 12
SFX P інь еней інь
SFX P інь еням інь
SFX P інь енями інь
SFX P інь енях інь
SFX P іль елей іль
SFX P іль елям іль
SFX P іль елями іль
SFX P іль елях іль
SFX P ір ерів ір
SFX P ір ерям ір
SFX P ір ерями ір
SFX P ір ерях ір
SFX Q Y 171
SFX Q ий ийого ий
SFX Q ий ийому ий
SFX Q ий иєму ий
SFX Q ий иїм ий
SFX Q ий ия ий
SFX Q ий иєї ий
SFX Q ий иїй ий
SFX Q ий ию ий
SFX Q ий иєю ий
SFX Q ий иє ий
SFX Q ий иї ий
SFX Q ий иїх ий
SFX Q ий иїми ий
SFX Q ій ого ій
SFX Q ій оєму ій
SFX Q ій оїм ій
SFX Q ій оя ій
SFX Q ій оєї ій
SFX Q ій оїй ій
SFX Q ій ою ій
SFX Q ій оєю ій
SFX Q ій оє ій
SFX Q ій ої ій
SFX Q ій оїх ій
SFX Q ій оїми ій
SFX Q ей ього ей
SFX Q ей ьому ей
SFX Q ей им ей
SFX Q ей ім ей
SFX Q ей я ей
SFX Q ей ієї ей
SFX Q ей ій ей
SFX Q ей ю ей
SFX Q ей ією ей
SFX Q ей е ей
SFX Q ей і ей
SFX Q ей их ей
SFX Q ей ими ей
SFX Q 0 и сят
SFX Q 0 ьом сят
SFX Q 0 ьма сят
SFX Q 0 ьома сят
SFX Q 0 ьох сят
SFX Q 0 ти [^'][ая]
SFX Q 0 ті [^'][ая]
SFX Q ин ного ин
SFX Q ин ному ин
SFX Q ин ним ин
SFX Q ин нім ин
SFX Q ин на ин
SFX Q ин ної ин
SFX Q ин нієї ин
SFX Q ин ній ин
SFX Q ин нією ин
SFX Q ин ною ин
SFX Q ин ну ин
SFX Q ин не ин
SFX Q ин но ин
SFX Q ин ні ин
SFX Q ин них ин
SFX Q ин ними ин
SFX Q ен ного ен
SFX Q ен ному ен
SFX Q ен ним ен
SFX Q ен нім ен
SFX Q ен на ен
SFX Q ен ної ен
SFX Q ен нієї ен
SFX Q ен ній ен
SFX Q ен нією ен
SFX Q ен ною ен
SFX Q ен ну ен
SFX Q ен не ен
SFX Q ен но ен
SFX Q ен ні ен
SFX Q ен них ен
SFX Q ен ними ен
SFX Q есь сього ^весь
SFX Q есь сьому ^весь
SFX Q есь сім ^весь
SFX Q есь ся ^весь
SFX Q есь сієї ^весь
SFX Q есь сій ^весь
SFX Q есь сю ^весь
SFX Q есь сією ^весь
SFX Q есь се ^весь
SFX Q есь сі ^весь
SFX Q есь сіх ^весь
SFX Q есь сіма ^весь
SFX Q ь и ять
SFX Q ь ьом ять
SFX Q ь ьма ять
SFX Q ь ьома ять
SFX Q ь ьох ять
SFX Q 'я 'я м'я
SFX Q 'я ені м'я
SFX Q 'я енем м'я
SFX Q 'я ене м'я
SFX Q 0 ти [^м]'я
SFX Q 0 ті [^м]'я
SFX Q 0 ого [мш]
SFX Q 0 ому [мш]
SFX Q 0 им [мш]
SFX Q 0 ім [мш]
SFX Q 0 а [мш]
SFX Q 0 ої [мш]
SFX Q 0 ій [мш]
SFX Q 0 у [мш]
SFX Q 0 ою [мш]
SFX Q 0 е [мш]
SFX Q 0 і [мш]
SFX Q 0 ими [мш]
SFX Q 0 их [мш]
SFX Q ийсь ийогось ийсь
SFX Q ийсь ийомусь ийсь
SFX Q ийсь иємусь ийсь
SFX Q ийсь иїмсь ийсь
SFX Q ийсь иїмось ийсь
SFX Q ийсь иясь ийсь
SFX Q ийсь иєїсь ийсь
SFX Q ийсь иїйсь ийсь
SFX Q ийсь июсь ийсь
SFX Q ийсь иєюсь ийсь
SFX Q ийсь иєсь ийсь
SFX Q ийсь иїсь ийсь
SFX Q ийсь иїхсь ийсь
SFX Q ийсь иїхось ийсь
SFX Q ийсь иїмись ийсь
SFX Q 0 м [ая]
SFX Q ой ого ой
SFX Q ой ому ой
SFX Q ой им ой
SFX Q ой ім ой
SFX Q ой а ой
SFX Q ой ої ой
SFX Q ой ієї ой
SFX Q ой ій ой
SFX Q ой у ой
SFX Q ой ією ой
SFX Q ой ою ой
SFX Q ой е ой
SFX Q ой і ой
SFX Q ой их ой
SFX Q ой ими ой
SFX Q 0 о м
SFX Q 0 и м
SFX Q весь сього .весь
SFX Q весь сьому .весь
SFX Q весь сім .весь
SFX Q весь ся .весь
SFX Q весь сієї .весь
SFX Q весь сій .весь
SFX Q весь сю .весь
SFX Q весь сією .весь
SFX Q весь се .весь
SFX Q весь сі .весь
SFX Q весь сіх .весь
SFX Q весь сіма .весь
SFX Q ів евого ів
SFX Q ів евому ів
SFX Q ів евим ів
SFX Q ів евім ів
SFX Q ів ева ів
SFX Q ів евої ів
SFX Q ів евій ів
SFX Q ів еву ів
SFX Q ів евою ів
SFX Q ів еве ів
SFX Q ів еві ів
SFX Q ів евих ів
SFX Q ів евими ів
SFX R Y 23
SFX R хо сі [^и]хо
SFX R є я є
SFX R є ю є
SFX R є єм є
SFX R є ї є
SFX R го зі [^і]го
SFX R я ї ['ь]я
SFX R о і [^гкх]о
SFX R ко ці [оеіу]ко
SFX R е я [лрц]е
SFX R е ю [лрц]е
SFX R е ем [лрц]е
SFX R е і [лрц]е
SFX R е а [жчшщ]е
SFX R е у [жчшщ]е
SFX R е ем [жчшщ]е
SFX R е і [жчшщ]е
SFX R я і [^'ь]я
SFX R о а о
SFX R о у о
SFX R о ом о
SFX R я ю я
SFX R я ям я
SFX S Y 34
SFX S я ь [^д]дя
SFX S е 0 [жчшщ]е
SFX S е а [жчшщ]е
SFX S е ам [жчшщ]е
SFX S е ами [жчшщ]е
SFX S е ах [жчшщ]е
SFX S я ям я
SFX S я ями я
SFX S я ях я
SFX S є я є
SFX S є й є
SFX S є ям є
SFX S є ями є
SFX S є ях є
SFX S тя ь ття
SFX S дя ь ддя
SFX S шя 0 шшя
SFX S жя 0 жжя
SFX S я ь [^т]тя
SFX S е ь це
SFX S е ям це
SFX S е ями це
SFX S е ях це
SFX S о а о
SFX S о 0 о
SFX S о ам о
SFX S о ами о
SFX S о ах о
SFX S ня ь ння
SFX S ля ь лля
SFX S ся ь сся
SFX S зя ь ззя
SFX S чя 0 ччя
SFX S я ь р[шн]я
SFX T Y 49
SFX T ря ер тря
SFX T це ець [^с]ерце
SFX T оле іль оле
SFX T я їв 'я
SFX T ло ол зло
SFX T ло ел [бдкпстш]ло
SFX T е і че
SFX T ече іч че
SFX T 0 й че
SFX T е ам че
SFX T е има че
SFX T е ах че
SFX T я ям я
SFX T я ями я
SFX T я ях я
SFX T мо ем рмо
SFX T мо ом смо
SFX T ро ер [бдт]ро
SFX T но ен [звдтрс]но
SFX T це ець [^йрь]це
SFX T це ець [^е]рце
SFX T но он [кг]но
SFX T ьце ець ьце
SFX T ко ок [жзлмнртчшь]ко
SFX T во ов гво
SFX T я ів [жст]я
SFX T е ям е
SFX T е ями е
SFX T е ях е
SFX T ево ів ево
SFX T ело іл ело
SFX T ето іт ето
SFX T есо іс есо
SFX T іво ів іво
SFX T іло іл іло
SFX T іто іт іто
SFX T ісо іс ісо
SFX T ово ів ово
SFX T оло іл оло
SFX T ото іт ото
SFX T осо іс осо
SFX T це дець серце
SFX T но ен [гл]но
SFX T йце єць йце
SFX T о а о
SFX T о ам о
SFX T о ами о
SFX T о ах о
SFX T я ів лля
SFX U Y 5
SFX U но ена но
SFX U но ен но
SFX U но енам но
SFX U но енами но
SFX U но енах но
SFX V Y 4
SFX V е а ще
SFX V е у ще
SFX V е ем ще
SFX V е і ще
SFX W Y 8
SFX W а і [жчшщ]а
SFX W а ів а
SFX W я ів я
SFX W 0 м [ая]
SFX W 0 ми [ая]
SFX W 0 х [ая]
SFX W а и [^жчшщ]а
SFX W я і я
SFX X Y 1799
SFX X ватися юся [ауюя]ватися
SFX X ватися юсь [ауюя]ватися
SFX X ватися єшся [ауюя]ватися
SFX X ватися ється [ауюя]ватися
SFX X ватися ємося [ауюя]ватися
SFX X ватися ємось [ауюя]ватися
SFX X ватися ємся [ауюя]ватися
SFX X ватися єтеся [ауюя]ватися
SFX X ватися єтесь [ауюя]ватися
SFX X ватися ються [ауюя]ватися
SFX X утися уся нутися
SFX X утися усь нутися
SFX X утися ешся нутися
SFX X утися еться нутися
SFX X утися емося нутися
SFX X утися емось нутися
SFX X утися емся нутися
SFX X утися етеся нутися
SFX X утися етесь нутися
SFX X утися уться нутися
SFX X ити ять [дзлнрст]ити
SFX X стися слася остися
SFX X стися слась остися
SFX X стися слося остися
SFX X стися слось остися
SFX X стися слися остися
SFX X стися слись остися
SFX X тися туся остися
SFX X тися тусь остися
SFX X тися тешся остися
SFX X тися теться остися
SFX X тися темося остися
SFX X тися темось остися
SFX X тися темся остися
SFX X тися тетеся остися
SFX X тися тетесь остися
SFX X тися туться остися
SFX X ися ися остися
SFX X ися ись остися
SFX X ися імося остися
SFX X ися імось остися
SFX X ися імся остися
SFX X ися іться остися
SFX X остися ісся остися
SFX X остися ісшись остися
SFX X сти в [аіуя]сти
SFX X атися уся [жщ]атися
SFX X атися усь [жщ]атися
SFX X атися ишся [жщ]атися
SFX X атися иться [жщ]атися
SFX X атися имося [жщ]атися
SFX X атися имось [жщ]атися
SFX X атися имся [жщ]атися
SFX X атися итеся [жщ]атися
SFX X атися итесь [жщ]атися
SFX X атися аться [жщ]атися
SFX X тітися чуся [^с]тітися
SFX X тітися чусь [^с]тітися
SFX X ти ду бути
SFX X ти деш бути
SFX X ти де бути
SFX X ти демо бути
SFX X ти дем бути
SFX X ти дете бути
SFX X ти дуть бути
SFX X ти дь бути
SFX X ти дьмо бути
SFX X ти дьте бути
SFX X ітися ися [^д]ітися
SFX X ітися ись [^д]ітися
SFX X ітися імося [^д]ітися
SFX X ітися імось [^д]ітися
SFX X ітися імся [^д]ітися
SFX X ітися іться [^д]ітися
SFX X кати чу [^с]кати
SFX X тати чу [^с]тати
SFX X кати чеш [^с]кати
SFX X тати чеш [^с]тати
SFX X кати че [^с]кати
SFX X тати че [^с]тати
SFX X кати чемо [^с]кати
SFX X тати чемо [^с]тати
SFX X кати чем [^с]кати
SFX X тати чем [^с]тати
SFX X кати чете [^с]кати
SFX X тати чете [^с]тати
SFX X гти ж лягти
SFX X гти жмо лягти
SFX X гти жте лягти
SFX X ести ів ести
SFX X ести івши ести
SFX X яти іму [здб]няти
SFX X яти імеш [здб]няти
SFX X яти іме [здб]няти
SFX X яти імемо [здб]няти
SFX X яти імем [здб]няти
SFX X яти імете [здб]няти
SFX X яти імуть [здб]няти
SFX X яти іми [здб]няти
SFX X яти імімо [здб]няти
SFX X яти імім [здб]няти
SFX X яти іміть [здб]няти
SFX X ути ь [^ш'][лр][оя]нути
SFX X ути ьмо [^ш'][лр][оя]нути
SFX X ути ьте [^ш'][лр][оя]нути
SFX X катися чуся [^с]катися
SFX X татися чуся [^с]татися
SFX X катися чусь [^с]катися
SFX X татися чусь [^с]татися
SFX X катися чешся [^с]катися
SFX X татися чешся [^с]татися
SFX X катися четься [^с]катися
SFX X татися четься [^с]татися
SFX X катися чемося [^с]катися
SFX X татися чемося [^с]татися
SFX X катися чемось [^с]катися
SFX X татися чемось [^с]татися
SFX X катися чемся [^с]катися
SFX X татися чемся [^с]татися
SFX X катися четеся [^с]катися
SFX X татися четеся [^с]татися
SFX X катися четесь [^с]катися
SFX X татися четесь [^с]татися
SFX X итися юся [лнр]итися
SFX X итися юсь [лнр]итися
SFX X октися ікся октися
SFX X октися ікшись октися
SFX X стятися зітнуся стятися
SFX X стятися зітнусь стятися
SFX X стятися зітнешся стятися
SFX X стятися зітнеться стятися
SFX X стятися зітнемося стятися
SFX X стятися зітнемось стятися
SFX X стятися зітнемся стятися
SFX X стятися зітнетеся стятися
SFX X стятися зітнетесь стятися
SFX X стятися зітнуться стятися
SFX X стятися зітнися стятися
SFX X стятися зітнись стятися
SFX X стятися зітнімося стятися
SFX X стятися зітнімось стятися
SFX X стятися зітнімся стятися
SFX X стятися зітніться стятися
SFX X ебти іб ебти
SFX X ебти ібши ебти
SFX X п'ясти іпну [з]п'ясти
SFX X п'ясти іпнеш [з]п'ясти
SFX X п'ясти іпне [з]п'ясти
SFX X п'ясти іпнемо [з]п'ясти
SFX X п'ясти іпнем [з]п'ясти
SFX X п'ясти іпнете [з]п'ясти
SFX X п'ясти іпнуть [з]п'ясти
SFX X п'ясти іпни [з]п'ясти
SFX X п'ясти іпнімо [з]п'ясти
SFX X п'ясти іпнім [з]п'ясти
SFX X п'ясти іпніть [з]п'ясти
SFX X скатися щуся скатися
SFX X статися щуся статися
SFX X скатися щусь скатися
SFX X статися щусь статися
SFX X скатися щешся скатися
SFX X статися щешся статися
SFX X скатися щеться скатися
SFX X статися щеться статися
SFX X скатися щемося скатися
SFX X статися щемося статися
SFX X скатися щемось скатися
SFX X статися щемось статися
SFX X скатися щемся скатися
SFX X статися щемся статися
SFX X скатися щетеся скатися
SFX X статися щетеся статися
SFX X скатися щетесь скатися
SFX X статися щетесь статися
SFX X скатися щуться скатися
SFX X статися щуться статися
SFX X скатися щися скатися
SFX X статися щися статися
SFX X скатися щись скатися
SFX X статися щись статися
SFX X скатися щімося скатися
SFX X статися щімося статися
SFX X скатися щімось скатися
SFX X статися щімось статися
SFX X скатися щімся скатися
SFX X статися щімся статися
SFX X скатися щіться скатися
SFX X статися щіться статися
SFX X іти у [^др]удіти
SFX X тися ться .[аеєиіїоуюя]тися
SFX X сти ла [^о]сти
SFX X сти ло [^о]сти
SFX X сти ли [^о]сти
SFX X гти жи [еоіи]гти
SFX X гти жімо [еоіи]гти
SFX X гти жім [еоіи]гти
SFX X гти жіть [еоіи]гти
SFX X іти и [анру]діти
SFX X іти імо [анру]діти
SFX X іти ім [анру]діти
SFX X іти іть [анру]діти
SFX X яти ю ояти
SFX X яти їш ояти
SFX X яти їть ояти
SFX X яти їмо ояти
SFX X яти їм ояти
SFX X яти їте ояти
SFX X яти ять ояти
SFX X ояти ій ояти
SFX X ояти іймо ояти
SFX X ояти ійте ояти
SFX X іктися ікся іктися
SFX X іктися ікшись іктися
SFX X ати ли епати
SFX X ати лімо епати
SFX X ати літь епати
SFX X вптися впся вптися
SFX X сатися шися сатися
SFX X сатися шись сатися
SFX X сатися шімося сатися
SFX X сатися шімось сатися
SFX X сатися шімся сатися
SFX X сатися шіться сатися
SFX X іти жу [др]удіти
SFX X гти жу [еоия]гти
SFX X гти жеш [еоия]гти
SFX X гти же [еоия]гти
SFX X гти жемо [еоия]гти
SFX X гти жем [еоия]гти
SFX X гти жете [еоия]гти
SFX X гти жуть [еоия]гти
SFX X утися ься [^мвт]инутися
SFX X утися ьмося [^мвт]инутися
SFX X утися ьмось [^мвт]инутися
SFX X утися ьтеся [^мвт]инутися
SFX X утися ьтесь [^мвт]инутися
SFX X ятися імуся [здб]нятися
SFX X ятися імусь [здб]нятися
SFX X ятися імешся [здб]нятися
SFX X ятися іметься [здб]нятися
SFX X ятися імемося [здб]нятися
SFX X ятися імемось [здб]нятися
SFX X ятися імемся [здб]нятися
SFX X ятися іметеся [здб]нятися
SFX X ятися іметесь [здб]нятися
SFX X ятися імуться [здб]нятися
SFX X ятися імися [здб]нятися
SFX X ятися імись [здб]нятися
SFX X ятися імімося [здб]нятися
SFX X ятися імімось [здб]нятися
SFX X ятися імімся [здб]нятися
SFX X ятися іміться [здб]нятися
SFX X бти б [ву]бти
SFX X ти ши [ву]бти
SFX X огтися ігся огтися
SFX X огтися ігшись огтися
SFX X опти іп опти
SFX X опти іпши опти
SFX X стися туся [еі]стися
SFX X стися тусь [еі]стися
SFX X стися тешся [еі]стися
SFX X стися теться [еі]стися
SFX X стися темося [еі]стися
SFX X стися темось [еі]стися
SFX X стися темся [еі]стися
SFX X стися тетеся [еі]стися
SFX X стися тетесь [еі]стися
SFX X стися туться [еі]стися
SFX X стися тися [еі]стися
SFX X стися тись [еі]стися
SFX X стися тімося [еі]стися
SFX X стися тімось [еі]стися
SFX X стися тімся [еі]стися
SFX X стися тіться [еі]стися
SFX X гтися жуся ігтися
SFX X гтися жусь ігтися
SFX X гтися жишся ігтися
SFX X гтися житься ігтися
SFX X гтися жимося ігтися
SFX X гтися жимось ігтися
SFX X гтися жимся ігтися
SFX X гтися житеся ігтися
SFX X гтися житесь ігтися
SFX X гтися жаться ігтися
SFX X сти вши [аія]сти
SFX X естися івся естися
SFX X естися івсь естися
SFX X естися івшись естися
SFX X ати и [^аво]чати
SFX X ати імо [^аво]чати
SFX X ати ім [^аво]чати
SFX X ати іть [^аво]чати
SFX X стися вся [аіуя]стися
SFX X стися всь [аіуя]стися
SFX X зати жімо казати
SFX X зати жім казати
SFX X зати жи казати
SFX X зати жіть казати
SFX X атися ися [^аво]чатися
SFX X атися ись [^аво]чатися
SFX X атися імося [^аво]чатися
SFX X атися імось [^аво]чатися
SFX X атися імся [^аво]чатися
SFX X атися іться [^аво]чатися
SFX X затися жся мазатися
SFX X затися жмося мазатися
SFX X затися жмось мазатися
SFX X затися жтеся мазатися
SFX X затися жтесь мазатися
SFX X екти ік екти
SFX X екти ікши екти
SFX X ти ть .[аеєиіїоуюя]ти
SFX X рти р рти
SFX X рти рши рти
SFX X ти ів евти
SFX X ектися ікся ектися
SFX X ектися ікшись ектися
SFX X гатися жися [еиуя]гатися
SFX X затися жися [еиуя]затися
SFX X гатися жись [еиуя]гатися
SFX X затися жись [еиуя]затися
SFX X гатися жімося [еиуя]гатися
SFX X затися жімося [еиуя]затися
SFX X гатися жімось [еиуя]гатися
SFX X затися жімось [еиуя]затися
SFX X гатися жімся [еиуя]гатися
SFX X затися жімся [еиуя]затися
SFX X гатися жіться [еиуя]гатися
SFX X затися жіться [еиуя]затися
SFX X хати ши [^и]хати
SFX X хати шімо [^и]хати
SFX X хати шім [^и]хати
SFX X хати шіть [^и]хати
SFX X итися ишся итися
SFX X итися иться итися
SFX X итися имося итися
SFX X итися имось итися
SFX X итися имся итися
SFX X итися итеся итися
SFX X итися итесь итися
SFX X ітися ися [анру]дітися
SFX X ітися ись [анру]дітися
SFX X ітися імося [анру]дітися
SFX X ітися імось [анру]дітися
SFX X ітися імся [анру]дітися
SFX X ітися іться [анру]дітися
SFX X ати лю спати
SFX X ати иш спати
SFX X ати ить спати
SFX X ати имо спати
SFX X ати им спати
SFX X ати ите спати
SFX X ати лять спати
SFX X ати и спати
SFX X ати імо спати
SFX X ати ім спати
SFX X ати іть спати
SFX X гти г [иі]гти
SFX X гти гши [иі]гти
SFX X кати чуть [^су]кати
SFX X тати чуть [^су]тати
SFX X егтися ігся егтися
SFX X егтися ігшись егтися
SFX X ити иш ити
SFX X ити ить ити
SFX X ити имо ити
SFX X ити им ити
SFX X ити ите ити
SFX X зати ж мазати
SFX X зати жмо мазати
SFX X зати жте мазати
SFX X ути и [мт]инути
SFX X ути імо [мт]инути
SFX X ути ім [мт]инути
SFX X ути іть [мт]инути
SFX X утися ися [бмхп]анутися
SFX X утися ись [бмхп]анутися
SFX X утися імося [бмхп]анутися
SFX X утися імось [бмхп]анутися
SFX X утися імся [бмхп]анутися
SFX X утися іться [бмхп]анутися
SFX X гати жу гати
SFX X зати жу зати
SFX X гати жеш гати
SFX X зати жеш зати
SFX X гати же гати
SFX X зати же зати
SFX X гати жемо гати
SFX X зати жемо зати
SFX X гати жем гати
SFX X зати жем зати
SFX X гати жете гати
SFX X зати жете зати
SFX X гати жуть гати
SFX X зати жуть зати
SFX X атися уся [рз]ватися
SFX X атися усь [рз]ватися
SFX X атися ешся [рз]ватися
SFX X атися еться [рз]ватися
SFX X атися емося [рз]ватися
SFX X атися емось [рз]ватися
SFX X атися емся [рз]ватися
SFX X атися етеся [рз]ватися
SFX X атися етесь [рз]ватися
SFX X атися уться [рз]ватися
SFX X атися ися [рз]ватися
SFX X атися ись [рз]ватися
SFX X атися імося [рз]ватися
SFX X атися імось [рз]ватися
SFX X атися імся [рз]ватися
SFX X атися іться [рз]ватися
SFX X титися чуся [^с]титися
SFX X титися чусь [^с]титися
SFX X ітися аться [чш]ітися
SFX X тися ься ізтися
SFX X тися ьмося ізтися
SFX X тися ьмось ізтися
SFX X тися ьтеся ізтися
SFX X тися ьтесь ізтися
SFX X ати 0 ипати
SFX X ати мо ипати
SFX X ати те ипати
SFX X ти и [^і]зти
SFX X ти імо [^і]зти
SFX X ти ім [^і]зти
SFX X ти іть [^і]зти
SFX X іти жу [^у]діти
SFX X дутися ідмуся [бдз]дутися
SFX X дутися ідмусь [бдз]дутися
SFX X дутися ідмешся [бдз]дутися
SFX X дутися ідметься [бдз]дутися
SFX X дутися ідмемося [бдз]дутися
SFX X дутися ідмемось [бдз]дутися
SFX X дутися ідмемся [бдз]дутися
SFX X дутися ідметеся [бдз]дутися
SFX X дутися ідметесь [бдз]дутися
SFX X дутися ідмуться [бдз]дутися
SFX X дутися ідмися [бдз]дутися
SFX X дутися ідмись [бдз]дутися
SFX X дутися ідмімося [бдз]дутися
SFX X дутися ідмімось [бдз]дутися
SFX X дутися ідмімся [бдз]дутися
SFX X дутися ідміться [бдз]дутися
SFX X іти лю [бвмп]іти
SFX X іти лять [бвмп]іти
SFX X ятися юся ллятися
SFX X ятися юсь ллятися
SFX X ятися єшся ллятися
SFX X ятися ється ллятися
SFX X ятися ємося ллятися
SFX X ятися ємось ллятися
SFX X ятися ємся ллятися
SFX X ятися єтеся ллятися
SFX X ятися єтесь ллятися
SFX X ятися ються ллятися
SFX X ятися яйся ллятися
SFX X ятися яйсь ллятися
SFX X ятися яймося ллятися
SFX X ятися яймось ллятися
SFX X ятися яйтеся ллятися
SFX X ятися яйтесь ллятися
SFX X їтися юся їтися
SFX X їтися юсь їтися
SFX X тися шся їтися
SFX X тися ться їтися
SFX X тися мося їтися
SFX X тися мось їтися
SFX X тися мся їтися
SFX X тися теся їтися
SFX X тися тесь їтися
SFX X їтися яться їтися
SFX X атися ися щатися
SFX X атися ись щатися
SFX X атися імося щатися
SFX X атися імось щатися
SFX X атися імся щатися
SFX X атися іться щатися
SFX X ти ь ізти
SFX X ти ьмо ізти
SFX X ти ьте ізти
SFX X зти з [^е]зти
SFX X ти ши [^е]зти
SFX X сп'ясти зіпну сп'ясти
SFX X сп'ясти зіпнеш сп'ясти
SFX X сп'ясти зіпне сп'ясти
SFX X сп'ясти зіпнемо сп'ясти
SFX X сп'ясти зіпнем сп'ясти
SFX X сп'ясти зіпнете сп'ясти
SFX X сп'ясти зіпнуть сп'ясти
SFX X сп'ясти зіпни сп'ясти
SFX X сп'ясти зіпнімо сп'ясти
SFX X сп'ясти зіпнім сп'ясти
SFX X сп'ясти зіпніть сп'ясти
SFX X зтися зся [^е]зтися
SFX X тися шись [^е]зтися
SFX X ятися юся цятися
SFX X ятися юсь цятися
SFX X ятися ишся цятися
SFX X ятися иться цятися
SFX X ятися имося цятися
SFX X ятися имось цятися
SFX X ятися имся цятися
SFX X ятися итеся цятися
SFX X ятися итесь цятися
SFX X ятися яться цятися
SFX X ятися ися цятися
SFX X ятися ись цятися
SFX X ятися імося цятися
SFX X ятися імось цятися
SFX X ятися іться цятися
SFX X ати ю орати
SFX X ати еш орати
SFX X ати е орати
SFX X ати емо орати
SFX X ати ем орати
SFX X ати ете орати
SFX X ати ють орати
SFX X ати и орати
SFX X ати імо орати
SFX X ати ім орати
SFX X ати іть орати
SFX X тися уся [дж]ертися
SFX X тися усь [дж]ертися
SFX X тися ешся [дж]ертися
SFX X тися еться [дж]ертися
SFX X тися емося [дж]ертися
SFX X тися емось [дж]ертися
SFX X тися емся [дж]ертися
SFX X тися етеся [дж]ертися
SFX X тися етесь [дж]ертися
SFX X тися уться [дж]ертися
SFX X тися ися [дж]ертися
SFX X тися ись [дж]ертися
SFX X тися імося [дж]ертися
SFX X тися імось [дж]ертися
SFX X тися імся [дж]ертися
SFX X тися іться [дж]ертися
SFX X оти іте бороти
SFX X 'ятися нуся 'ятися
SFX X 'ятися нусь 'ятися
SFX X 'ятися нешся 'ятися
SFX X 'ятися неться 'ятися
SFX X 'ятися немося 'ятися
SFX X 'ятися немось 'ятися
SFX X 'ятися немся 'ятися
SFX X 'ятися нетеся 'ятися
SFX X 'ятися нетесь 'ятися
SFX X 'ятися нуться 'ятися
SFX X 'ятися нися 'ятися
SFX X 'ятися нись 'ятися
SFX X 'ятися німося 'ятися
SFX X 'ятися німось 'ятися
SFX X 'ятися німся 'ятися
SFX X 'ятися ніться 'ятися
SFX X ерти ру (^|[^бдз])[мпт]ерти
SFX X ерти реш (^|[^бдз])[мпт]ерти
SFX X ерти ре (^|[^бдз])[мпт]ерти
SFX X ерти ремо (^|[^бдз])[мпт]ерти
SFX X ерти рем (^|[^бдз])[мпт]ерти
SFX X ерти рете (^|[^бдз])[мпт]ерти
SFX X ерти руть (^|[^бдз])[мпт]ерти
SFX X ерти ри (^|[^бдз])[мпт]ерти
SFX X ерти рімо (^|[^бдз])[мпт]ерти
SFX X ерти рім (^|[^бдз])[мпт]ерти
SFX X ерти ріть (^|[^бдз])[мпт]ерти
SFX X егти іг егти
SFX X егти ігши егти
SFX X хатися шся дихатися
SFX X хатися шмося дихатися
SFX X хатися шмось дихатися
SFX X хатися штеся дихатися
SFX X хатися штесь дихатися
SFX X хати ши [^д]ихати
SFX X хати шімо [^д]ихати
SFX X хати шім [^д]ихати
SFX X хати шіть [^д]ихати
SFX X ти в [аеиіїоуя]ти
SFX X ти вши [аеиіїоуя]ти
SFX X сатися шуся сатися
SFX X хатися шуся хатися
SFX X сатися шусь сатися
SFX X хатися шусь хатися
SFX X сатися шешся сатися
SFX X хатися шешся хатися
SFX X сатися шеться сатися
SFX X хатися шеться хатися
SFX X сатися шемося сатися
SFX X хатися шемося хатися
SFX X сатися шемось сатися
SFX X хатися шемось хатися
SFX X сатися шемся сатися
SFX X хатися шемся хатися
SFX X сатися шетеся сатися
SFX X хатися шетеся хатися
SFX X сатися шетесь сатися
SFX X хатися шетесь хатися
SFX X сатися шуться сатися
SFX X хатися шуться хатися
SFX X ітися жуся [др]удітися
SFX X ітися жусь [др]удітися
SFX X бтися бся [ву]бтися
SFX X тися шись [ву]бтися
SFX X стіти щу стіти
SFX X атися уся [^ао]чатися
SFX X атися усь [^ао]чатися
SFX X атися ишся [^ао]чатися
SFX X атися иться [^ао]чатися
SFX X атися имося [^ао]чатися
SFX X атися имось [^ао]чатися
SFX X атися имся [^ао]чатися
SFX X атися итеся [^ао]чатися
SFX X атися итесь [^ао]чатися
SFX X атися аться [^ао]чатися
SFX X впти вп впти
SFX X ситися шуся ситися
SFX X ситися шусь ситися
SFX X яти ю цяти
SFX X яти иш цяти
SFX X яти ить цяти
SFX X яти имо цяти
SFX X яти им цяти
SFX X яти ите цяти
SFX X яти ять цяти
SFX X яти и цяти
SFX X яти імо цяти
SFX X яти іть цяти
SFX X сти сла ости
SFX X сти сло ости
SFX X сти сли ости
SFX X ти ту ости
SFX X ти теш ости
SFX X ти те ости
SFX X ти темо ости
SFX X ти тем ости
SFX X ти тете ости
SFX X ти туть ости
SFX X и и ости
SFX X и імо ости
SFX X и ім ости
SFX X и іть ости
SFX X ости іс ости
SFX X ости ісши ости
SFX X стітися щуся стітися
SFX X стітися щусь стітися
SFX X ртися рся ртися
SFX X ртися ршись ртися
SFX X яти ну (^|[^бдзс])тяти
SFX X яти неш (^|[^бдзс])тяти
SFX X яти не (^|[^бдзс])тяти
SFX X яти немо (^|[^бдзс])тяти
SFX X яти нем (^|[^бдзс])тяти
SFX X яти нете (^|[^бдзс])тяти
SFX X яти нуть (^|[^бдзс])тяти
SFX X яти ни (^|[^бдзс])тяти
SFX X яти німо (^|[^бдзс])тяти
SFX X яти нім (^|[^бдзс])тяти
SFX X яти ніть (^|[^бдзс])тяти
SFX X гти жи рягти
SFX X гти жімо рягти
SFX X гти жім рягти
SFX X гти жіть рягти
SFX X ертися руся (^|[^бдз])[мпт]ертися
SFX X ертися русь (^|[^бдз])[мпт]ертися
SFX X ертися решся (^|[^бдз])[мпт]ертися
SFX X ертися реться (^|[^бдз])[мпт]ертися
SFX X ертися ремося (^|[^бдз])[мпт]ертися
SFX X ертися ремось (^|[^бдз])[мпт]ертися
SFX X ертися ремся (^|[^бдз])[мпт]ертися
SFX X ертися ретеся (^|[^бдз])[мпт]ертися
SFX X ертися ретесь (^|[^бдз])[мпт]ертися
SFX X ертися руться (^|[^бдз])[мпт]ертися
SFX X ертися рися (^|[^бдз])[мпт]ертися
SFX X ертися рись (^|[^бдз])[мпт]ертися
SFX X ертися рімося (^|[^бдз])[мпт]ертися
SFX X ертися рімось (^|[^бдз])[мпт]ертися
SFX X ертися рімся (^|[^бдз])[мпт]ертися
SFX X ертися ріться (^|[^бдз])[мпт]ертися
SFX X сіти шу сіти
SFX X итися жуся [^з]дитися
SFX X итися жусь [^з]дитися
SFX X гтися жися [еоіи]гтися
SFX X гтися жись [еоіи]гтися
SFX X гтися жімося [еоіи]гтися
SFX X гтися жімось [еоіи]гтися
SFX X гтися жімся [еоіи]гтися
SFX X гтися жіться [еоіи]гтися
SFX X атися лися епатися
SFX X атися лись епатися
SFX X атися лімося епатися
SFX X атися лімось епатися
SFX X атися літься епатися
SFX X атися юся оратися
SFX X атися юсь оратися
SFX X атися ешся оратися
SFX X атися еться оратися
SFX X атися емося оратися
SFX X атися емось оратися
SFX X атися емся оратися
SFX X атися етеся оратися
SFX X атися етесь оратися
SFX X атися ються оратися
SFX X атися ися оратися
SFX X атися ись оратися
SFX X атися імося оратися
SFX X атися імось оратися
SFX X атися імся оратися
SFX X атися іться оратися
SFX X їти ю їти
SFX X ти ш їти
SFX X ти ть їти
SFX X ти мо їти
SFX X ти м їти
SFX X ти те їти
SFX X їти ять їти
SFX X втися вся [^е]втися
SFX X втися всь [^е]втися
SFX X ітися юся [нлр]ітися
SFX X ітися юсь [нлр]ітися
SFX X ати у [дн]ати
SFX X ати еш [дн]ати
SFX X ати е [дн]ати
SFX X ати емо [дн]ати
SFX X ати ем [дн]ати
SFX X ати ете [дн]ати
SFX X ати уть [дн]ати
SFX X ати и [дн]ати
SFX X ати імо [дн]ати
SFX X ати ім [дн]ати
SFX X ати іть [дн]ати
SFX X оти ю оти
SFX X оти еш оти
SFX X оти е оти
SFX X оти емо оти
SFX X оти ем оти
SFX X оти ете оти
SFX X оти ють оти
SFX X оти и оти
SFX X оти імо оти
SFX X оти ім оти
SFX X оти іть оти
SFX X нятися муся [йи]нятися
SFX X нятися мусь [йи]нятися
SFX X нятися мешся [йи]нятися
SFX X нятися меться [йи]нятися
SFX X нятися мемося [йи]нятися
SFX X нятися мемось [йи]нятися
SFX X нятися мемся [йи]нятися
SFX X нятися метеся [йи]нятися
SFX X нятися метесь [йи]нятися
SFX X нятися муться [йи]нятися
SFX X нятися мися [йи]нятися
SFX X нятися мись [йи]нятися
SFX X нятися мімося [йи]нятися
SFX X нятися мімось [йи]нятися
SFX X нятися мімся [йи]нятися
SFX X нятися міться [йи]нятися
SFX X тися вся [аеиіїоуя]тися
SFX X тися всь [аеиіїоуя]тися
SFX X тися вшись [аеиіїоуя]тися
SFX X ятися нуся (^|[^бдзс])тятися
SFX X ятися нусь (^|[^бдзс])тятися
SFX X ятися нешся (^|[^бдзс])тятися
SFX X ятися неться (^|[^бдзс])тятися
SFX X ятися немося (^|[^бдзс])тятися
SFX X ятися немось (^|[^бдзс])тятися
SFX X ятися немся (^|[^бдзс])тятися
SFX X ятися нетеся (^|[^бдзс])тятися
SFX X ятися нетесь (^|[^бдзс])тятися
SFX X ятися нуться (^|[^бдзс])тятися
SFX X ятися нися (^|[^бдзс])тятися
SFX X ятися нись (^|[^бдзс])тятися
SFX X ятися німося (^|[^бдзс])тятися
SFX X ятися німось (^|[^бдзс])тятися
SFX X ятися німся (^|[^бдзс])тятися
SFX X ятися ніться (^|[^бдзс])тятися
SFX X іти ять [^бвмпш]іти
SFX X тися йся [ая]ватися
SFX X тися йсь [ая]ватися
SFX X тися ймося [ая]ватися
SFX X тися ймось [ая]ватися
SFX X тися йтеся [ая]ватися
SFX X тися йтесь [ая]ватися
SFX X ити у [жчшщ]ити
SFX X ити ать [жчшщ]ити
SFX X ити ю [лнр]ити
SFX X итися люся [бвмпф]итися
SFX X итися люсь [бвмпф]итися
SFX X итися ляться [бвмпф]итися
SFX X стяти зітну стяти
SFX X стяти зітнеш стяти
SFX X стяти зітне стяти
SFX X стяти зітнемо стяти
SFX X стяти зітнем стяти
SFX X стяти зітнете стяти
SFX X стяти зітнуть стяти
SFX X стяти зітни стяти
SFX X стяти зітнімо стяти
SFX X стяти зітнім стяти
SFX X стяти зітніть стяти
SFX X іти ать [чш]іти
SFX X утися ися [мш][л']янутися
SFX X утися ись [мш][л']янутися
SFX X утися імося [мш][л']янутися
SFX X утися імось [мш][л']янутися
SFX X утися імся [мш][л']янутися
SFX X утися іться [мш][л']янутися
SFX X катися чися какатися
SFX X катися чись какатися
SFX X катися чімося какатися
SFX X катися чімось какатися
SFX X катися чімся какатися
SFX X катися чіться какатися
SFX X узятися візьмуся узятися
SFX X узятися візьмусь узятися
SFX X узятися візьмешся узятися
SFX X узятися візьметься узятися
SFX X узятися візьмемося узятися
SFX X узятися візьмемось узятися
SFX X узятися візьмемся узятися
SFX X узятися візьметеся узятися
SFX X узятися візьметесь узятися
SFX X узятися візьмуться узятися
SFX X узятися візьмися узятися
SFX X узятися візьмись узятися
SFX X узятися візьмімося узятися
SFX X узятися візьмімось узятися
SFX X узятися візьмімся узятися
SFX X узятися візьміться узятися
SFX X атися люся спатися
SFX X атися люсь спатися
SFX X атися ишся спатися
SFX X атися иться спатися
SFX X атися имося спатися
SFX X атися имось спатися
SFX X атися имся спатися
SFX X атися итеся спатися
SFX X атися итесь спатися
SFX X атися ляться спатися
SFX X атися ися спатися
SFX X атися ись спатися
SFX X атися імося спатися
SFX X атися імось спатися
SFX X атися імся спатися
SFX X атися іться спатися
SFX X яти ю лляти
SFX X яти єш лляти
SFX X яти є лляти
SFX X яти ємо лляти
SFX X яти єм лляти
SFX X яти єте лляти
SFX X яти ють лляти
SFX X яти яй лляти
SFX X яти яймо лляти
SFX X яти яйте лляти
SFX X ягти іг ягти
SFX X ягти ігши ягти
SFX X сти ю исти
SFX X сти єш исти
SFX X сти є исти
SFX X сти ємо исти
SFX X сти єм исти
SFX X сти єте исти
SFX X сти ють исти
SFX X сти в исти
SFX X сти вши исти
SFX X сти й исти
SFX X сти ймо исти
SFX X сти йте исти
SFX X ітися уся [жчшщ]ітися
SFX X ітися усь [жчшщ]ітися
SFX X тися шись втися
SFX X ити жу [^з]дити
SFX X окти ік окти
SFX X окти ікши окти
SFX X їти й ..[аеі]їти
SFX X їти ймо ..[аеі]їти
SFX X їти йте ..[аеі]їти
SFX X сти ду усти
SFX X сти деш усти
SFX X сти де усти
SFX X сти демо усти
SFX X сти дем усти
SFX X сти дете усти
SFX X сти дуть усти
SFX X сти ди усти
SFX X сти дімо усти
SFX X сти дім усти
SFX X сти діть усти
SFX X гтися жуся [еоия]гтися
SFX X гтися жусь [еоия]гтися
SFX X гтися жешся [еоия]гтися
SFX X гтися жеться [еоия]гтися
SFX X гтися жемося [еоия]гтися
SFX X гтися жемось [еоия]гтися
SFX X гтися жемся [еоия]гтися
SFX X гтися жетеся [еоия]гтися
SFX X гтися жетесь [еоия]гтися
SFX X гтися жуться [еоия]гтися
SFX X хати ш дихати
SFX X хати шмо дихати
SFX X хати ште дихати
SFX X п'ястися іпнуся [з]п'ястися
SFX X п'ястися іпнусь [з]п'ястися
SFX X п'ястися іпнешся [з]п'ястися
SFX X п'ястися іпнеться [з]п'ястися
SFX X п'ястися іпнемося [з]п'ястися
SFX X п'ястися іпнемось [з]п'ястися
SFX X п'ястися іпнемся [з]п'ястися
SFX X п'ястися іпнетеся [з]п'ястися
SFX X п'ястися іпнетесь [з]п'ястися
SFX X п'ястися іпнуться [з]п'ястися
SFX X п'ястися іпнися [з]п'ястися
SFX X п'ястися іпнись [з]п'ястися
SFX X п'ястися іпнімося [з]п'ястися
SFX X п'ястися іпнімось [з]п'ястися
SFX X п'ястися іпнімся [з]п'ястися
SFX X п'ястися іпніться [з]п'ястися
SFX X атися нуся [ао]чатися
SFX X атися нусь [ао]чатися
SFX X атися нешся [ао]чатися
SFX X атися неться [ао]чатися
SFX X атися немося [ао]чатися
SFX X атися немось [ао]чатися
SFX X атися немся [ао]чатися
SFX X атися нетеся [ао]чатися
SFX X атися нетесь [ао]чатися
SFX X атися нуться [ао]чатися
SFX X атися нися [ао]чатися
SFX X атися нись [ао]чатися
SFX X атися німося [ао]чатися
SFX X атися німось [ао]чатися
SFX X атися німся [ао]чатися
SFX X атися ніться [ао]чатися
SFX X ся сь тися
SFX X тися дуся бутися
SFX X тися дусь бутися
SFX X тися дешся бутися
SFX X тися деться бутися
SFX X тися демося бутися
SFX X тися демось бутися
SFX X тися демся бутися
SFX X тися детеся бутися
SFX X тися детесь бутися
SFX X тися дуться бутися
SFX X тися дься бутися
SFX X тися дьмося бутися
SFX X тися дьмось бутися
SFX X тися дьтеся бутися
SFX X тися дьтесь бутися
SFX X іти иш іти
SFX X іти ить іти
SFX X іти имо іти
SFX X іти им іти
SFX X іти ите іти
SFX X 'яти ну 'яти
SFX X 'яти неш 'яти
SFX X 'яти не 'яти
SFX X 'яти немо 'яти
SFX X 'яти нем 'яти
SFX X 'яти нете 'яти
SFX X 'яти нуть 'яти
SFX X 'яти ни 'яти
SFX X 'яти німо 'яти
SFX X 'яти нім 'яти
SFX X 'яти ніть 'яти
SFX X оптися іпся оптися
SFX X оптися іпшись оптися
SFX X ітися ишся ітися
SFX X ітися иться ітися
SFX X ітися имося ітися
SFX X ітися имось ітися
SFX X ітися имся ітися
SFX X ітися итеся ітися
SFX X ітися итесь ітися
SFX X зити жу зити
SFX X ути ь [ію]нути
SFX X ути ьмо [ію]нути
SFX X ути ьте [ію]нути
SFX X здити жджу здити
SFX X тися ися [^і]зтися
SFX X тися ись [^і]зтися
SFX X тися імося [^і]зтися
SFX X тися імось [^і]зтися
SFX X тися імся [^і]зтися
SFX X тися іться [^і]зтися
SFX X зати ж ізати
SFX X зати жмо ізати
SFX X зати жте ізати
SFX X гтися жися рягтися
SFX X гтися жись рягтися
SFX X гтися жімося рягтися
SFX X гтися жімось рягтися
SFX X гтися жімся рягтися
SFX X гтися жіться рягтися
SFX X ти ла [^с]ти
SFX X ти ло [^с]ти
SFX X ти ли [^с]ти
SFX X ітися ься едітися
SFX X ітися ьмося едітися
SFX X ітися ьмось едітися
SFX X ітися ьтеся едітися
SFX X ітися ьтесь едітися
SFX X стися вшись [аія]стися
SFX X іти ю [нлр]іти
SFX X стися лася [^о]стися
SFX X стися лась [^о]стися
SFX X стися лося [^о]стися
SFX X стися лось [^о]стися
SFX X стися лися [^о]стися
SFX X стися лись [^о]стися
SFX X утися ься [ію]нутися
SFX X утися ьмося [ію]нутися
SFX X утися ьмось [ію]нутися
SFX X утися ьтеся [ію]нутися
SFX X утися ьтесь [ію]нутися
SFX X ти й [ая]вати
SFX X ти ймо [ая]вати
SFX X ти йте [ая]вати
SFX X гтися гся [иі]гтися
SFX X гтися гшись [иі]гтися
SFX X хатися шися [^и]хатися
SFX X хатися шись [^и]хатися
SFX X хатися шімося [^и]хатися
SFX X хатися шімось [^и]хатися
SFX X хатися шімся [^и]хатися
SFX X хатися шіться [^и]хатися
SFX X тися уся [збвп]тися
SFX X тися усь [збвп]тися
SFX X тися ешся [збвп]тися
SFX X тися еться [збвп]тися
SFX X тися емося [збвп]тися
SFX X тися емось [збвп]тися
SFX X тися емся [збвп]тися
SFX X тися етеся [збвп]тися
SFX X тися етесь [збвп]тися
SFX X тися уться [збвп]тися
SFX X тати чи [^с]тати
SFX X тати чімо [^с]тати
SFX X тати чім [^с]тати
SFX X тати чіть [^с]тати
SFX X тися лася [^с]тися
SFX X тися лась [^с]тися
SFX X тися лося [^с]тися
SFX X тися лось [^с]тися
SFX X тися лися [^с]тися
SFX X тися лись [^с]тися
SFX X катися чися [ту]катися
SFX X катися чись [ту]катися
SFX X катися чімося [ту]катися
SFX X катися чімось [ту]катися
SFX X катися чімся [ту]катися
SFX X катися чіться [ту]катися
SFX X вати й [ую]вати
SFX X вати ймо [ую]вати
SFX X вати йте [ую]вати
SFX X кати чи [ту]кати
SFX X кати чімо [ту]кати
SFX X кати чім [ту]кати
SFX X кати чіть [ту]кати
SFX X ратися еруся [бдпс]ратися
SFX X ратися ерусь [бдпс]ратися
SFX X ратися ереться [бдпс]ратися
SFX X ратися ерешся [бдпс]ратися
SFX X ратися еремося [бдпс]ратися
SFX X ратися еремось [бдпс]ратися
SFX X ратися еремся [бдпс]ратися
SFX X ратися еретеся [бдпс]ратися
SFX X ратися еретесь [бдпс]ратися
SFX X ратися еруться [бдпс]ратися
SFX X ратися ерися [бдпс]ратися
SFX X ратися ерись [бдпс]ратися
SFX X ратися ерімося [бдпс]ратися
SFX X ратися ерімось [бдпс]ратися
SFX X ратися ерімся [бдпс]ратися
SFX X ратися еріться [бдпс]ратися
SFX X утися ися [^л]онутися
SFX X утися ись [^л]онутися
SFX X утися імося [^л]онутися
SFX X утися імось [^л]онутися
SFX X утися імся [^л]онутися
SFX X утися іться [^л]онутися
SFX X кати ч икати
SFX X кати чмо икати
SFX X кати чте икати
SFX X тити чу [^с]тити
SFX X ститися щуся ститися
SFX X ститися щусь ститися
SFX X слатися шлюся слатися
SFX X слатися шлюсь слатися
SFX X слатися шлешся слатися
SFX X слатися шлеться слатися
SFX X слатися шлемося слатися
SFX X слатися шлемось слатися
SFX X слатися шлемся слатися
SFX X слатися шлетеся слатися
SFX X слатися шлетесь слатися
SFX X слатися шлються слатися
SFX X слатися шлися слатися
SFX X слатися шлись слатися
SFX X слатися шлімося слатися
SFX X слатися шлімось слатися
SFX X слатися шлімся слатися
SFX X слатися шліться слатися
SFX X іти ь едіти
SFX X іти ьмо едіти
SFX X іти ьте едіти
SFX X атися люся [еи]патися
SFX X атися люсь [еи]патися
SFX X атися лешся [еи]патися
SFX X атися леться [еи]патися
SFX X атися лемося [еи]патися
SFX X атися лемось [еи]патися
SFX X атися лемся [еи]патися
SFX X атися летеся [еи]патися
SFX X атися летесь [еи]патися
SFX X атися лються [еи]патися
SFX X 'ястися нуся (^|[^зс])п'ястися
SFX X 'ястися нусь (^|[^зс])п'ястися
SFX X 'ястися нешся (^|[^зс])п'ястися
SFX X 'ястися неться (^|[^зс])п'ястися
SFX X 'ястися немося (^|[^зс])п'ястися
SFX X 'ястися немось (^|[^зс])п'ястися
SFX X 'ястися немся (^|[^зс])п'ястися
SFX X 'ястися нетеся (^|[^зс])п'ястися
SFX X 'ястися нетесь (^|[^зс])п'ястися
SFX X 'ястися нуться (^|[^зс])п'ястися
SFX X 'ястися нися (^|[^зс])п'ястися
SFX X 'ястися нись (^|[^зс])п'ястися
SFX X 'ястися німося (^|[^зс])п'ястися
SFX X 'ястися німось (^|[^зс])п'ястися
SFX X 'ястися німся (^|[^зс])п'ястися
SFX X 'ястися ніться (^|[^зс])п'ястися
SFX X їтися йся ..[аеі]їтися
SFX X їтися йсь ..[аеі]їтися
SFX X їтися ймося ..[аеі]їтися
SFX X їтися ймось ..[аеі]їтися
SFX X їтися йтеся ..[аеі]їтися
SFX X їтися йтесь ..[аеі]їтися
SFX X огти іг огти
SFX X огти ігши огти
SFX X зятися ізьмуся взятися
SFX X зятися ізьмусь взятися
SFX X зятися ізьмешся взятися
SFX X зятися ізьметься взятися
SFX X зятися ізьмемося взятися
SFX X зятися ізьмемось взятися
SFX X зятися ізьмемся взятися
SFX X зятися ізьметеся взятися
SFX X зятися ізьметесь взятися
SFX X зятися ізьмуться взятися
SFX X зятися ізьмися взятися
SFX X зятися ізьмись взятися
SFX X зятися ізьмімося взятися
SFX X зятися ізьмімось взятися
SFX X зятися ізьмімся взятися
SFX X зятися ізьміться взятися
SFX X іти у [жчшщ]іти
SFX X ітися жуся [^у]дітися
SFX X ітися жусь [^у]дітися
SFX X стити щу стити
SFX X ти у [дж]ерти
SFX X ти еш [дж]ерти
SFX X ти е [дж]ерти
SFX X ти емо [дж]ерти
SFX X ти ем [дж]ерти
SFX X ти ете [дж]ерти
SFX X ти уть [дж]ерти
SFX X ти и [дж]ерти
SFX X ти імо [дж]ерти
SFX X ти ім [дж]ерти
SFX X ти іть [дж]ерти
SFX X атися ся ипатися
SFX X атися мося ипатися
SFX X атися мось ипатися
SFX X атися теся ипатися
SFX X атися тесь ипатися
SFX X вти в [^е]вти
SFX X ітися уся [^др]удітися
SFX X ітися усь [^др]удітися
SFX X ебтися ібся ебтися
SFX X ебтися ібшись ебтися
SFX X утися муся (^|[^бдз])дутися
SFX X утися мусь (^|[^бдз])дутися
SFX X утися мешся (^|[^бдз])дутися
SFX X утися меться (^|[^бдз])дутися
SFX X утися мемося (^|[^бдз])дутися
SFX X утися мемось (^|[^бдз])дутися
SFX X утися мемся (^|[^бдз])дутися
SFX X утися метеся (^|[^бдз])дутися
SFX X утися метесь (^|[^бдз])дутися
SFX X утися муться (^|[^бдз])дутися
SFX X утися мися (^|[^бдз])дутися
SFX X утися мись (^|[^бдз])дутися
SFX X утися мімося (^|[^бдз])дутися
SFX X утися мімось (^|[^бдз])дутися
SFX X утися мімся (^|[^бдз])дутися
SFX X утися міться (^|[^бдз])дутися
SFX X гатися жуся гатися
SFX X затися жуся затися
SFX X гатися жусь гатися
SFX X затися жусь затися
SFX X гатися жешся гатися
SFX X затися жешся затися
SFX X гатися жеться гатися
SFX X затися жеться затися
SFX X гатися жемося гатися
SFX X затися жемося затися
SFX X гатися жемось гатися
SFX X затися жемось затися
SFX X гатися жемся гатися
SFX X затися жемся затися
SFX X гатися жетеся гатися
SFX X затися жетеся затися
SFX X гатися жетесь гатися
SFX X затися жетесь затися
SFX X гатися жуться гатися
SFX X затися жуться затися
SFX X дути ідму [бдз]дути
SFX X дути ідмеш [бдз]дути
SFX X дути ідме [бдз]дути
SFX X дути ідмемо [бдз]дути
SFX X дути ідмем [бдз]дути
SFX X дути ідмете [бдз]дути
SFX X дути ідмуть [бдз]дути
SFX X дути ідми [бдз]дути
SFX X дути ідмімо [бдз]дути
SFX X дути ідмім [бдз]дути
SFX X дути ідміть [бдз]дути
SFX X вктися вкся вктися
SFX X вктися вкшись вктися
SFX X сити шу сити
SFX X татися чися [^с]татися
SFX X татися чись [^с]татися
SFX X татися чімося [^с]татися
SFX X татися чімось [^с]татися
SFX X татися чімся [^с]татися
SFX X татися чіться [^с]татися
SFX X кати чи какати
SFX X кати чімо какати
SFX X кати чім какати
SFX X кати чіть какати
SFX X утися ься [^ш'][лр][оя]нутися
SFX X утися ьмося [^ш'][лр][оя]нутися
SFX X утися ьмось [^ш'][лр][оя]нутися
SFX X утися ьтеся [^ш'][лр][оя]нутися
SFX X утися ьтесь [^ш'][лр][оя]нутися
SFX X зяти ізьму взяти
SFX X зяти ізьмеш взяти
SFX X зяти ізьме взяти
SFX X зяти ізьмемо взяти
SFX X зяти ізьмем взяти
SFX X зяти ізьмете взяти
SFX X зяти ізьмуть взяти
SFX X зяти ізьми взяти
SFX X зяти ізьмімо взяти
SFX X зяти ізьмім взяти
SFX X зяти ізьміть взяти
SFX X сати ши сати
SFX X сати шімо сати
SFX X сати шім сати
SFX X сати шіть сати
SFX X ути и [^аєиіїоуюя]нути
SFX X ути імо [^аєиіїоуюя]нути
SFX X ути ім [^аєиіїоуюя]нути
SFX X ути іть [^аєиіїоуюя]нути
SFX X хатися шися [^д]ихатися
SFX X хатися шись [^д]ихатися
SFX X хатися шімося [^д]ихатися
SFX X хатися шімось [^д]ихатися
SFX X хатися шімся [^д]ихатися
SFX X хатися шіться [^д]ихатися
SFX X ітися ься видітися
SFX X ітися ьмося видітися
SFX X ітися ьмось видітися
SFX X ітися ьтеся видітися
SFX X ітися ьтесь видітися
SFX X ати и щати
SFX X ати імо щати
SFX X ати ім щати
SFX X ати іть щати
SFX X утися ися [^аєиіїоуюя]нутися
SFX X утися ись [^аєиіїоуюя]нутися
SFX X утися імося [^аєиіїоуюя]нутися
SFX X утися імось [^аєиіїоуюя]нутися
SFX X утися імся [^аєиіїоуюя]нутися
SFX X утися іться [^аєиіїоуюя]нутися
SFX X рати еру [бдпс]рати
SFX X рати ере [бдпс]рати
SFX X рати ереш [бдпс]рати
SFX X рати еремо [бдпс]рати
SFX X рати ерем [бдпс]рати
SFX X рати ерете [бдпс]рати
SFX X рати еруть [бдпс]рати
SFX X рати ери [бдпс]рати
SFX X рати ерімо [бдпс]рати
SFX X рати ерім [бдпс]рати
SFX X рати еріть [бдпс]рати
SFX X няти му [йи]няти
SFX X няти меш [йи]няти
SFX X няти ме [йи]няти
SFX X няти мемо [йи]няти
SFX X няти мем [йи]няти
SFX X няти мете [йи]няти
SFX X няти муть [йи]няти
SFX X няти ми [йи]няти
SFX X няти мімо [йи]няти
SFX X няти мім [йи]няти
SFX X няти міть [йи]няти
SFX X вкти вк вкти
SFX X вкти вкши вкти
SFX X итися уся [жчшщ]итися
SFX X итися усь [жчшщ]итися
SFX X итися аться [жчшщ]итися
SFX X яти ю [аяі]яти
SFX X яти єш [аяі]яти
SFX X яти є [аяі]яти
SFX X яти ємо [аяі]яти
SFX X яти єм [аяі]яти
SFX X яти єте [аяі]яти
SFX X яти ють [аяі]яти
SFX X яти й [аяі]яти
SFX X яти ймо [аяі]яти
SFX X яти йте [аяі]яти
SFX X стися юся истися
SFX X стися юсь истися
SFX X стися єшся истися
SFX X стися ється истися
SFX X стися ємося истися
SFX X стися ємось истися
SFX X стися ємся истися
SFX X стися єтеся истися
SFX X стися єтесь истися
SFX X стися ються истися
SFX X стися вся истися
SFX X стися всь истися
SFX X стися вшись истися
SFX X стися йся истися
SFX X стися йсь истися
SFX X стися ймося истися
SFX X стися ймось истися
SFX X стися йтеся истися
SFX X стися йтесь истися
SFX X ктися чуся ктися
SFX X ктися чусь ктися
SFX X ктися чешся ктися
SFX X ктися четься ктися
SFX X ктися чемося ктися
SFX X ктися чемось ктися
SFX X ктися чемся ктися
SFX X ктися четеся ктися
SFX X ктися четесь ктися
SFX X ктися чуться ктися
SFX X ктися чися ктися
SFX X ктися чись ктися
SFX X ктися чімося ктися
SFX X ктися чімось ктися
SFX X ктися чімся ктися
SFX X ктися чіться ктися
SFX X ватися йся [ую]ватися
SFX X ватися йсь [ую]ватися
SFX X ватися ймося [ую]ватися
SFX X ватися ймось [ую]ватися
SFX X ватися йтеся [ую]ватися
SFX X ватися йтесь [ую]ватися
SFX X отися ітеся боротися
SFX X отися ітесь боротися
SFX X ти и [бвп]ти
SFX X ти імо [бвп]ти
SFX X ти ім [бвп]ти
SFX X ти іть [бвп]ти
SFX X ати лю [еи]пати
SFX X ати леш [еи]пати
SFX X ати ле [еи]пати
SFX X ати лемо [еи]пати
SFX X ати лем [еи]пати
SFX X ати лете [еи]пати
SFX X ати лють [еи]пати
SFX X затися жся ізатися
SFX X затися жмося ізатися
SFX X затися жмось ізатися
SFX X затися жтеся ізатися
SFX X затися жтесь ізатися
SFX X тися ися [бвп]тися
SFX X тися ись [бвп]тися
SFX X тися імося [бвп]тися
SFX X тися імось [бвп]тися
SFX X тися імся [бвп]тися
SFX X тися іться [бвп]тися
SFX X гти жу ігти
SFX X гти жиш ігти
SFX X гти жить ігти
SFX X гти жимо ігти
SFX X гти жим ігти
SFX X гти жите ігти
SFX X гти жать ігти
SFX X утися ися [мт]инутися
SFX X утися ись [мт]инутися
SFX X утися імося [мт]инутися
SFX X утися імось [мт]инутися
SFX X утися імся [мт]инутися
SFX X утися іться [мт]инутися
SFX X сати шу сати
SFX X хати шу хати
SFX X сати шеш сати
SFX X хати шеш хати
SFX X сати ше сати
SFX X хати ше хати
SFX X сати шемо сати
SFX X хати шемо хати
SFX X сати шем сати
SFX X хати шем хати
SFX X сати шете сати
SFX X хати шете хати
SFX X сати шуть сати
SFX X хати шуть хати
SFX X ути у нути
SFX X ути еш нути
SFX X ути е нути
SFX X ути емо нути
SFX X ути ем нути
SFX X ути ете нути
SFX X ути уть нути
SFX X езти із езти
SFX X езти ізши езти
SFX X катися чся лакатися
SFX X катися чмося лакатися
SFX X катися чмось лакатися
SFX X катися чтеся лакатися
SFX X катися чтесь лакатися
SFX X ати у [рз]вати
SFX X ати еш [рз]вати
SFX X ати е [рз]вати
SFX X ати емо [рз]вати
SFX X ати ем [рз]вати
SFX X ати ете [рз]вати
SFX X ати уть [рз]вати
SFX X ати и [рз]вати
SFX X ати імо [рз]вати
SFX X ати ім [рз]вати
SFX X ати іть [рз]вати
SFX X скати щу скати
SFX X стати щу стати
SFX X скати щеш скати
SFX X стати щеш стати
SFX X скати ще скати
SFX X стати ще стати
SFX X скати щемо скати
SFX X стати щемо стати
SFX X скати щем скати
SFX X стати щем стати
SFX X скати щете скати
SFX X стати щете стати
SFX X скати щуть скати
SFX X стати щуть стати
SFX X скати щи скати
SFX X стати щи стати
SFX X скати щімо скати
SFX X стати щімо стати
SFX X скати щім скати
SFX X стати щім стати
SFX X скати щіть скати
SFX X стати щіть стати
SFX X тяти ітну [бдз]тяти
SFX X тяти ітнеш [бдз]тяти
SFX X тяти ітне [бдз]тяти
SFX X тяти ітнемо [бдз]тяти
SFX X тяти ітнем [бдз]тяти
SFX X тяти ітнете [бдз]тяти
SFX X тяти ітнуть [бдз]тяти
SFX X тяти ітни [бдз]тяти
SFX X тяти ітнімо [бдз]тяти
SFX X тяти ітнім [бдз]тяти
SFX X тяти ітніть [бдз]тяти
SFX X здитися жджуся здитися
SFX X здитися жджусь здитися
SFX X ати у [жщ]ати
SFX X ати иш [жщ]ати
SFX X ати ить [жщ]ати
SFX X ати имо [жщ]ати
SFX X ати им [жщ]ати
SFX X ати ите [жщ]ати
SFX X ати ать [жщ]ати
SFX X стися нуся лястися
SFX X стися нусь лястися
SFX X стися нешся лястися
SFX X стися неться лястися
SFX X стися немося лястися
SFX X стися немось лястися
SFX X стися немся лястися
SFX X стися нетеся лястися
SFX X стися нетесь лястися
SFX X стися нуться лястися
SFX X стися нися лястися
SFX X стися нись лястися
SFX X стися німося лястися
SFX X стися німось лястися
SFX X стися німся лястися
SFX X стися ніться лястися
SFX X ути му (^|[^бдз])дути
SFX X ути меш (^|[^бдз])дути
SFX X ути ме (^|[^бдз])дути
SFX X ути мемо (^|[^бдз])дути
SFX X ути мем (^|[^бдз])дути
SFX X ути мете (^|[^бдз])дути
SFX X ути муть (^|[^бдз])дути
SFX X ути ми (^|[^бдз])дути
SFX X ути мімо (^|[^бдз])дути
SFX X ути мім (^|[^бдз])дути
SFX X ути міть (^|[^бдз])дути
SFX X итися яться [дзлнрст]итися
SFX X атися уся [дн]атися
SFX X атися усь [дн]атися
SFX X атися ешся [дн]атися
SFX X атися еться [дн]атися
SFX X атися емося [дн]атися
SFX X атися емось [дн]атися
SFX X атися емся [дн]атися
SFX X атися етеся [дн]атися
SFX X атися етесь [дн]атися
SFX X атися уться [дн]атися
SFX X атися ися [дн]атися
SFX X атися ись [дн]атися
SFX X атися імося [дн]атися
SFX X атися імось [дн]атися
SFX X атися імся [дн]атися
SFX X атися іться [дн]атися
SFX X катися чуться [^су]катися
SFX X татися чуться [^су]татися
SFX X ути и [бмхп]анути
SFX X ути імо [бмхп]анути
SFX X ути ім [бмхп]анути
SFX X ути іть [бмхп]анути
SFX X езтися ізся езтися
SFX X езтися ізшись езтися
SFX X іти ь видіти
SFX X іти ьмо видіти
SFX X іти ьте видіти
SFX X ути и [мш][л']янути
SFX X ути імо [мш][л']янути
SFX X ути ім [мш][л']янути
SFX X ути іть [мш][л']янути
SFX X ути ь [^мвт]инути
SFX X ути ьмо [^мвт]инути
SFX X ути ьте [^мвт]инути
SFX X утися ься [^бмптх]анутися
SFX X утися ьмося [^бмптх]анутися
SFX X утися ьмось [^бмптх]анутися
SFX X утися ьтеся [^бмптх]анутися
SFX X утися ьтесь [^бмптх]анутися
SFX X ітися яться [^бвмпш]ітися
SFX X тятися ітнуся [бдз]тятися
SFX X тятися ітнусь [бдз]тятися
SFX X тятися ітнешся [бдз]тятися
SFX X тятися ітнеться [бдз]тятися
SFX X тятися ітнемося [бдз]тятися
SFX X тятися ітнемось [бдз]тятися
SFX X тятися ітнемся [бдз]тятися
SFX X тятися ітнетеся [бдз]тятися
SFX X тятися ітнетесь [бдз]тятися
SFX X тятися ітнуться [бдз]тятися
SFX X тятися ітнися [бдз]тятися
SFX X тятися ітнись [бдз]тятися
SFX X тятися ітнімося [бдз]тятися
SFX X тятися ітнімось [бдз]тятися
SFX X тятися ітнімся [бдз]тятися
SFX X тятися ітніться [бдз]тятися
SFX X кати ч лакати
SFX X кати чмо лакати
SFX X кати чте лакати
SFX X сп'ястися зіпнуся сп'ястися
SFX X сп'ястися зіпнусь сп'ястися
SFX X сп'ястися зіпнешся сп'ястися
SFX X сп'ястися зіпнеться сп'ястися
SFX X сп'ястися зіпнемося сп'ястися
SFX X сп'ястися зіпнемось сп'ястися
SFX X сп'ястися зіпнемся сп'ястися
SFX X сп'ястися зіпнетеся сп'ястися
SFX X сп'ястися зіпнетесь сп'ястися
SFX X сп'ястися зіпнуться сп'ястися
SFX X сп'ястися зіпнися сп'ястися
SFX X сп'ястися зіпнись сп'ястися
SFX X сп'ястися зіпнімося сп'ястися
SFX X сп'ястися зіпнімось сп'ястися
SFX X сп'ястися зіпнімся сп'ястися
SFX X сп'ястися зіпніться сп'ястися
SFX X гати жи [еиуя]гати
SFX X зати жи [еиуя]зати
SFX X гати жімо [еиуя]гати
SFX X зати жімо [еиуя]зати
SFX X гати жім [еиуя]гати
SFX X зати жім [еиуя]зати
SFX X гати жіть [еиуя]гати
SFX X зати жіть [еиуя]зати
SFX X ікти ік ікти
SFX X ікти ікши ікти
SFX X ятися юся оятися
SFX X ятися юсь оятися
SFX X ятися їшся оятися
SFX X ятися їться оятися
SFX X ятися їмося оятися
SFX X ятися їмось оятися
SFX X ятися їмся оятися
SFX X ятися їтеся оятися
SFX X ятися їтесь оятися
SFX X ятися яться оятися
SFX X оятися ійся оятися
SFX X оятися ійсь оятися
SFX X оятися іймося оятися
SFX X оятися іймось оятися
SFX X оятися ійтеся оятися
SFX X оятися ійтесь оятися
SFX X ятися юся [аяі]ятися
SFX X ятися юсь [аяі]ятися
SFX X ятися єшся [аяі]ятися
SFX X ятися ється [аяі]ятися
SFX X ятися ємося [аяі]ятися
SFX X ятися ємось [аяі]ятися
SFX X ятися ємся [аяі]ятися
SFX X ятися єтеся [аяі]ятися
SFX X ятися єтесь [аяі]ятися
SFX X ятися ються [аяі]ятися
SFX X ятися йся [аяі]ятися
SFX X ятися йсь [аяі]ятися
SFX X ятися ймося [аяі]ятися
SFX X ятися ймось [аяі]ятися
SFX X ятися йтеся [аяі]ятися
SFX X ятися йтесь [аяі]ятися
SFX X ути ь [^бмптх]анути
SFX X ути ьмо [^бмптх]анути
SFX X ути ьте [^бмптх]анути
SFX X сти ну лясти
SFX X сти неш лясти
SFX X сти не лясти
SFX X сти немо лясти
SFX X сти нем лясти
SFX X сти нете лясти
SFX X сти нуть лясти
SFX X сти ни лясти
SFX X сти німо лясти
SFX X сти нім лясти
SFX X сти ніть лясти
SFX X кти чу кти
SFX X кти чеш кти
SFX X кти че кти
SFX X кти чемо кти
SFX X кти чем кти
SFX X кти чете кти
SFX X кти чуть кти
SFX X кти чи кти
SFX X кти чімо кти
SFX X кти чім кти
SFX X кти чіть кти
SFX X ати ну [ао]чати
SFX X ати неш [ао]чати
SFX X ати не [ао]чати
SFX X ати немо [ао]чати
SFX X ати нем [ао]чати
SFX X ати нете [ао]чати
SFX X ати нуть [ао]чати
SFX X ати ни [ао]чати
SFX X ати німо [ао]чати
SFX X ати нім [ао]чати
SFX X ати ніть [ао]чати
SFX X ати у [^ао]чати
SFX X ати иш [^ао]чати
SFX X ати ить [^ао]чати
SFX X ати имо [^ао]чати
SFX X ати им [^ао]чати
SFX X ати ите [^ао]чати
SFX X ати ать [^ао]чати
SFX X слати шлю слати
SFX X слати шлеш слати
SFX X слати шле слати
SFX X слати шлемо слати
SFX X слати шлем слати
SFX X слати шлете слати
SFX X слати шлють слати
SFX X слати шли слати
SFX X слати шлімо слати
SFX X слати шлім слати
SFX X слати шліть слати
SFX X ути и [^л]онути
SFX X ути імо [^л]онути
SFX X ути ім [^л]онути
SFX X ути іть [^л]онути
SFX X отися юся отися
SFX X отися юсь отися
SFX X отися ешся отися
SFX X отися еться отися
SFX X отися емося отися
SFX X отися емось отися
SFX X отися емся отися
SFX X отися етеся отися
SFX X отися етесь отися
SFX X отися ються отися
SFX X отися ися отися
SFX X отися ись отися
SFX X отися імося отися
SFX X отися імось отися
SFX X отися імся отися
SFX X отися іться отися
SFX X тіти чу [^с]тіти
SFX X ітися люся [бвмп]ітися
SFX X ітися люсь [бвмп]ітися
SFX X ітися ляться [бвмп]ітися
SFX X сти ту [еі]сти
SFX X сти теш [еі]сти
SFX X сти те [еі]сти
SFX X сти темо [еі]сти
SFX X сти тем [еі]сти
SFX X сти тете [еі]сти
SFX X сти туть [еі]сти
SFX X сти ти [еі]сти
SFX X сти тімо [еі]сти
SFX X сти тім [еі]сти
SFX X сти тіть [еі]сти
SFX X ити лю [бвмпф]ити
SFX X ити лять [бвмпф]ити
SFX X вати ю [ауюя]вати
SFX X вати єш [ауюя]вати
SFX X вати є [ауюя]вати
SFX X вати ємо [ауюя]вати
SFX X вати єм [ауюя]вати
SFX X вати єте [ауюя]вати
SFX X вати ють [ауюя]вати
SFX X стися дуся устися
SFX X стися дусь устися
SFX X стися дешся устися
SFX X стися деться устися
SFX X стися демося устися
SFX X стися демось устися
SFX X стися демся устися
SFX X стися детеся устися
SFX X стися детесь устися
SFX X стися дуться устися
SFX X стися дися устися
SFX X стися дись устися
SFX X стися дімося устися
SFX X стися дімось устися
SFX X стися дімся устися
SFX X стися діться устися
SFX X ти у [збвп]ти
SFX X ти еш [збвп]ти
SFX X ти е [збвп]ти
SFX X ти емо [збвп]ти
SFX X ти ем [збвп]ти
SFX X ти ете [збвп]ти
SFX X ти уть [збвп]ти
SFX X тися івся евтися
SFX X тися івсь евтися
SFX X іти и [^д]іти
SFX X іти імо [^д]іти
SFX X іти ім [^д]іти
SFX X іти іть [^д]іти
SFX X катися чся икатися
SFX X катися чмося икатися
SFX X катися чмось икатися
SFX X катися чтеся икатися
SFX X катися чтесь икатися
SFX X зитися жуся зитися
SFX X зитися жусь зитися
SFX X ягтися ігся ягтися
SFX X ягтися ігшись ягтися
SFX X ти ши вти
SFX X узяти візьму узяти
SFX X узяти візьмеш узяти
SFX X узяти візьме узяти
SFX X узяти візьмемо узяти
SFX X узяти візьмем узяти
SFX X узяти візьмете узяти
SFX X узяти візьмуть узяти
SFX X узяти візьми узяти
SFX X узяти візьмімо узяти
SFX X узяти візьмім узяти
SFX X узяти візьміть узяти
SFX X гтися жся лягтися
SFX X гтися жмося лягтися
SFX X гтися жмось лягтися
SFX X гтися жтеся лягтися
SFX X гтися жтесь лягтися
SFX X 'ясти ну (^|[^зс])п'ясти
SFX X 'ясти неш (^|[^зс])п'ясти
SFX X 'ясти не (^|[^зс])п'ясти
SFX X 'ясти немо (^|[^зс])п'ясти
SFX X 'ясти нем (^|[^зс])п'ясти
SFX X 'ясти нете (^|[^зс])п'ясти
SFX X 'ясти нуть (^|[^зс])п'ясти
SFX X 'ясти ни (^|[^зс])п'ясти
SFX X 'ясти німо (^|[^зс])п'ясти
SFX X 'ясти нім (^|[^зс])п'ясти
SFX X 'ясти ніть (^|[^зс])п'ясти
SFX X затися жімося казатися
SFX X затися жімось казатися
SFX X затися жімся казатися
SFX X затися жися казатися
SFX X затися жись казатися
SFX X затися жіться казатися
SFX X сітися шуся сітися
SFX X сітися шусь сітися
SFX Y Y 148
SFX Y сти с [ая]сти
SFX Y сти сши [ая]сти
SFX Y ти ву жити
SFX Y ти веш жити
SFX Y ти ве жити
SFX Y ти вемо жити
SFX Y ти вем жити
SFX Y ти вете жити
SFX Y ти вуть жити
SFX Y ти ви жити
SFX Y ти вімо жити
SFX Y ти вім жити
SFX Y ти віть жити
SFX Y тися вся [аиіуя]тися
SFX Y тися всь [аиіуя]тися
SFX Y тися вшись [аиіуя]тися
SFX Y итися люся литися
SFX Y итися люсь литися
SFX Y итися лєшся литися
SFX Y итися лється литися
SFX Y итися лємося литися
SFX Y итися лємось литися
SFX Y итися лємся литися
SFX Y итися лєтеся литися
SFX Y итися лєтесь литися
SFX Y итися лються литися
SFX Y ти ть .[аеєиіїоуюя]ти
SFX Y ти в [аиіуя]ти
SFX Y ти вши [аиіуя]ти
SFX Y ти у сти
SFX Y ти еш сти
SFX Y ти е сти
SFX Y ти емо сти
SFX Y ти ем сти
SFX Y ти ете сти
SFX Y ти уть сти
SFX Y ти и сти
SFX Y ти імо сти
SFX Y ти ім сти
SFX Y ти іть сти
SFX Y итися июся [врмнш]итися
SFX Y итися июсь [врмнш]итися
SFX Y итися иєшся [врмнш]итися
SFX Y итися иється [врмнш]итися
SFX Y итися иємося [врмнш]итися
SFX Y итися иємось [врмнш]итися
SFX Y итися иємся [врмнш]итися
SFX Y итися иєтеся [врмнш]итися
SFX Y итися иєтесь [врмнш]итися
SFX Y итися иються [врмнш]итися
SFX Y ти ю [аіуя]ти
SFX Y ти єш [аіуя]ти
SFX Y ти є [аіуя]ти
SFX Y ти ємо [аіуя]ти
SFX Y ти єм [аіуя]ти
SFX Y ти єте [аіуя]ти
SFX Y ти ють [аіуя]ти
SFX Y ти й [аіуя]ти
SFX Y ти ймо [аіуя]ти
SFX Y ти йте [аіуя]ти
SFX Y ити лю лити
SFX Y ити лєш лити
SFX Y ити лє лити
SFX Y ити лємо лити
SFX Y ити лєм лити
SFX Y ити лєте лити
SFX Y ити лють лити
SFX Y ити ию [врмнш]ити
SFX Y ити иєш [врмнш]ити
SFX Y ити иє [врмнш]ити
SFX Y ити иємо [врмнш]ити
SFX Y ити иєм [врмнш]ити
SFX Y ити иєте [врмнш]ити
SFX Y ити иють [врмнш]ити
SFX Y тися ться .[аеєиіїоуюя]тися
SFX Y ти й [^ж]ити
SFX Y ти ймо [^ж]ити
SFX Y ти йте [^ж]ити
SFX Y тися уся стися
SFX Y тися усь стися
SFX Y тися ешся стися
SFX Y тися еться стися
SFX Y тися емося стися
SFX Y тися емось стися
SFX Y тися емся стися
SFX Y тися етеся стися
SFX Y тися етесь стися
SFX Y тися уться стися
SFX Y тися ися стися
SFX Y тися ись стися
SFX Y тися імося стися
SFX Y тися імось стися
SFX Y тися імся стися
SFX Y тися іться стися
SFX Y естися ісся естися
SFX Y естися ісшись естися
SFX Y ти ла ти
SFX Y ти ло ти
SFX Y ти ли ти
SFX Y тися юся [аіуя]тися
SFX Y тися юсь [аіуя]тися
SFX Y тися єшся [аіуя]тися
SFX Y тися ється [аіуя]тися
SFX Y тися ємося [аіуя]тися
SFX Y тися ємось [аіуя]тися
SFX Y тися ємся [аіуя]тися
SFX Y тися єтеся [аіуя]тися
SFX Y тися єтесь [аіуя]тися
SFX Y тися ються [аіуя]тися
SFX Y тися йся [аіуя]тися
SFX Y тися йсь [аіуя]тися
SFX Y тися ймося [аіуя]тися
SFX Y тися ймось [аіуя]тися
SFX Y тися йтеся [аіуя]тися
SFX Y тися йтесь [аіуя]тися
SFX Y тися йся [^ж]итися
SFX Y тися йсь [^ж]итися
SFX Y тися ймося [^ж]итися
SFX Y тися ймось [^ж]итися
SFX Y тися йтеся [^ж]итися
SFX Y тися йтесь [^ж]итися
SFX Y ести іс ести
SFX Y ести ісши ести
SFX Y ся сь тися
SFX Y тися лася тися
SFX Y тися лась тися
SFX Y тися лося тися
SFX Y тися лось тися
SFX Y тися лися тися
SFX Y тися лись тися
SFX Y тися вуся житися
SFX Y тися вусь житися
SFX Y тися вешся житися
SFX Y тися веться житися
SFX Y тися вемося житися
SFX Y тися вемось житися
SFX Y тися вемся житися
SFX Y тися ветеся житися
SFX Y тися ветесь житися
SFX Y тися вуться житися
SFX Y тися вися житися
SFX Y тися вись житися
SFX Y тися вімося житися
SFX Y тися вімось житися
SFX Y тися вімся житися
SFX Y тися віться житися
SFX Y стися сся [ая]стися
SFX Y стися сшись [ая]стися
SFX Z Y 5
SFX Z 'я 'я м'я
SFX Z 'я 'їв м'я
SFX Z 'я 'ям м'я
SFX Z 'я 'ями м'я
SFX Z 'я 'ях м'я
SFX [ Y 13
SFX [ я ів [лр]я
SFX [ е ів [лр]е
SFX [ я ям [лр]я
SFX [ е ям [лр]е
SFX [ я ями [лр]я
SFX [ е ями [лр]е
SFX [ я ях [лр]я
SFX [ е ях [лр]е
SFX [ о а о
SFX [ о ів о
SFX [ о ам о
SFX [ о ами о
SFX [ о ах о
SFX \ Y 684
SFX \ ути и [^аеєиіїоуюя]нути
SFX \ ути імо [^аеєиіїоуюя]нути
SFX \ ути ім [^аеєиіїоуюя]нути
SFX \ ути іть [^аеєиіїоуюя]нути
SFX \ нутися лася нутися
SFX \ нутися лась нутися
SFX \ нутися лося нутися
SFX \ нутися лось нутися
SFX \ нутися лися нутися
SFX \ нутися лись нутися
SFX \ нутися нулася нутися
SFX \ нутися нулась нутися
SFX \ нутися нулося нутися
SFX \ нутися нулось нутися
SFX \ нутися нулися нутися
SFX \ нутися нулись нутися
SFX \ нутися нувся нутися
SFX \ нутися нувсь нутися
SFX \ нутися нувшись нутися
SFX \ утися уся нутися
SFX \ утися усь нутися
SFX \ утися ешся нутися
SFX \ утися еться нутися
SFX \ утися емося нутися
SFX \ утися емось нутися
SFX \ утися емся нутися
SFX \ утися етеся нутися
SFX \ утися етесь нутися
SFX \ утися уться нутися
SFX \ олотися елюся олотися
SFX \ олотися елюсь олотися
SFX \ олотися елешся олотися
SFX \ олотися елеться олотися
SFX \ олотися елемося олотися
SFX \ олотися елемось олотися
SFX \ олотися елемся олотися
SFX \ олотися елетеся олотися
SFX \ олотися елетесь олотися
SFX \ олотися елються олотися
SFX \ олотися елися олотися
SFX \ олотися елись олотися
SFX \ олотися елімося олотися
SFX \ олотися елімось олотися
SFX \ олотися елімся олотися
SFX \ олотися еліться олотися
SFX \ тися нься ятися
SFX \ тися ньмося ятися
SFX \ тися ньмось ятися
SFX \ тися ньтеся ятися
SFX \ тися ньтесь ятися
SFX \ спитися зіп'юся спитися
SFX \ спитися зіп'юсь спитися
SFX \ спитися зіп'єшся спитися
SFX \ спитися зіп'ється спитися
SFX \ спитися зіп'ємося спитися
SFX \ спитися зіп'ємось спитися
SFX \ спитися зіп'ємся спитися
SFX \ спитися зіп'єтеся спитися
SFX \ спитися зіп'єтесь спитися
SFX \ спитися зіп'ються спитися
SFX \ ітися уся вітися
SFX \ ітися усь вітися
SFX \ ітися ешся вітися
SFX \ ітися еться вітися
SFX \ ітися емося вітися
SFX \ ітися емось вітися
SFX \ ітися емся вітися
SFX \ ітися етеся вітися
SFX \ ітися етесь вітися
SFX \ ітися уться вітися
SFX \ ітися ися вітися
SFX \ ітися ись вітися
SFX \ ітися імося вітися
SFX \ ітися імось вітися
SFX \ ітися імся вітися
SFX \ ітися іться вітися
SFX \ стертися зітруся (^|[^о])стертися
SFX \ спертися зіпруся (^|[^о])спертися
SFX \ стертися зітрусь (^|[^о])стертися
SFX \ спертися зіпрусь (^|[^о])спертися
SFX \ стертися зітрешся (^|[^о])стертися
SFX \ спертися зіпрешся (^|[^о])спертися
SFX \ стертися зітреться (^|[^о])стертися
SFX \ спертися зіпреться (^|[^о])спертися
SFX \ стертися зітремося (^|[^о])стертися
SFX \ спертися зіпремося (^|[^о])спертися
SFX \ стертися зітремось (^|[^о])стертися
SFX \ спертися зіпремось (^|[^о])спертися
SFX \ стертися зітремся (^|[^о])стертися
SFX \ спертися зіпремся (^|[^о])спертися
SFX \ стертися зітретеся (^|[^о])стертися
SFX \ спертися зіпретеся (^|[^о])спертися
SFX \ стертися зітретесь (^|[^о])стертися
SFX \ спертися зіпретесь (^|[^о])спертися
SFX \ стертися зітруться (^|[^о])стертися
SFX \ спертися зіпруться (^|[^о])спертися
SFX \ стертися зітрися (^|[^о])стертися
SFX \ спертися зіприся (^|[^о])спертися
SFX \ стертися зітрись (^|[^о])стертися
SFX \ спертися зіпрись (^|[^о])спертися
SFX \ стертися зітрімося (^|[^о])стертися
SFX \ спертися зіпрімося (^|[^о])спертися
SFX \ стертися зітрімось (^|[^о])стертися
SFX \ спертися зіпрімось (^|[^о])спертися
SFX \ стертися зітрімся (^|[^о])стертися
SFX \ спертися зіпрімся (^|[^о])спертися
SFX \ стертися зітріться (^|[^о])стертися
SFX \ спертися зіпріться (^|[^о])спертися
SFX \ ати му жати
SFX \ ати меш жати
SFX \ ати ме жати
SFX \ ати мемо жати
SFX \ ати мем жати
SFX \ ати мете жати
SFX \ ати муть жати
SFX \ ати ми жати
SFX \ ати мімо жати
SFX \ ати мім жати
SFX \ ати міть жати
SFX \ тіти чу тіти
SFX \ тіти чеш тіти
SFX \ тіти че тіти
SFX \ тіти чемо тіти
SFX \ тіти чем тіти
SFX \ тіти чете тіти
SFX \ тіти чуть тіти
SFX \ нутися вся [аеєиіїоуя]нутися
SFX \ нутися всь [аеєиіїоуя]нутися
SFX \ нутися вшись [аеєиіїоуя]нутися
SFX \ литися іллюся [бвдз]литися
SFX \ литися іллюсь [бвдз]литися
SFX \ литися іллєшся [бвдз]литися
SFX \ литися іллється [бвдз]литися
SFX \ литися іллємося [бвдз]литися
SFX \ литися іллємось [бвдз]литися
SFX \ литися іллємся [бвдз]литися
SFX \ литися іллєтеся [бвдз]литися
SFX \ литися іллєтесь [бвдз]литися
SFX \ литися іллються [бвдз]литися
SFX \ ти ла [^ус]ти
SFX \ ти ло [^ус]ти
SFX \ ти ли [^ус]ти
SFX \ іти лю піти
SFX \ іти еш піти
SFX \ іти е піти
SFX \ іти емо піти
SFX \ іти ем піти
SFX \ іти ете піти
SFX \ іти лять піти
SFX \ іти у удіти
SFX \ іти еш удіти
SFX \ іти е удіти
SFX \ іти емо удіти
SFX \ іти ем удіти
SFX \ іти ете удіти
SFX \ іти уть удіти
SFX \ іти и удіти
SFX \ іти імо удіти
SFX \ іти ім удіти
SFX \ іти іть удіти
SFX \ утися ися [^аеєиіїоуюя]нутися
SFX \ утися ись [^аеєиіїоуюя]нутися
SFX \ утися імося [^аеєиіїоуюя]нутися
SFX \ утися імось [^аеєиіїоуюя]нутися
SFX \ утися імся [^аеєиіїоуюя]нутися
SFX \ утися іться [^аеєиіїоуюя]нутися
SFX \ атися муся жатися
SFX \ атися мусь жатися
SFX \ атися мешся жатися
SFX \ атися меться жатися
SFX \ атися мемося жатися
SFX \ атися мемось жатися
SFX \ атися мемся жатися
SFX \ атися метеся жатися
SFX \ атися метесь жатися
SFX \ атися муться жатися
SFX \ атися мися жатися
SFX \ атися мись жатися
SFX \ атися мімося жатися
SFX \ атися мімось жатися
SFX \ атися мімся жатися
SFX \ атися міться жатися
SFX \ тися нуся татися
SFX \ тися нусь татися
SFX \ тися нешся татися
SFX \ тися неться татися
SFX \ тися немося татися
SFX \ тися немось татися
SFX \ тися немся татися
SFX \ тися нетеся татися
SFX \ тися нетесь татися
SFX \ тися нуться татися
SFX \ тися нься татися
SFX \ тися ньмося татися
SFX \ тися ньмось татися
SFX \ тися ньтеся татися
SFX \ тися ньтесь татися
SFX \ істися ядуся істися
SFX \ істися ядусь істися
SFX \ істися ядешся істися
SFX \ істися ядеться істися
SFX \ істися ядемося істися
SFX \ істися ядемось істися
SFX \ істися ядемся істися
SFX \ істися ядетеся істися
SFX \ істися ядетесь істися
SFX \ істися ядуться істися
SFX \ стися лася істися
SFX \ стися лась істися
SFX \ стися лося істися
SFX \ стися лось істися
SFX \ стися лися істися
SFX \ стися лись істися
SFX \ стися вся істися
SFX \ стися всь істися
SFX \ стися вшись істися
SFX \ істися ядься істися
SFX \ істися ядьмося істися
SFX \ істися ядьмось істися
SFX \ істися ядьтеся істися
SFX \ істися ядьтесь істися
SFX \ ти ну тати
SFX \ ти неш тати
SFX \ ти не тати
SFX \ ти немо тати
SFX \ ти нем тати
SFX \ ти нете тати
SFX \ ти нуть тати
SFX \ ти нь тати
SFX \ ти ньмо тати
SFX \ ти ньте тати
SFX \ ся сь тися
SFX \ нути ла нути
SFX \ нути ло нути
SFX \ нути ли нути
SFX \ нути нула нути
SFX \ нути нуло нути
SFX \ нути нули нути
SFX \ нути нув нути
SFX \ нути нувши нути
SFX \ ути у нути
SFX \ ути еш нути
SFX \ ути е нути
SFX \ ути емо нути
SFX \ ути ем нути
SFX \ ути ете нути
SFX \ ути уть нути
SFX \ тися нися [бгзкпх]тися
SFX \ тися нись [бгзкпх]тися
SFX \ тися німося [бгзкпх]тися
SFX \ тися німось [бгзкпх]тися
SFX \ тися німся [бгзкпх]тися
SFX \ тися ніться [бгзкпх]тися
SFX \ битися іб'юся [бдз]битися
SFX \ битися іб'юсь [бдз]битися
SFX \ битися іб'єшся [бдз]битися
SFX \ битися іб'ється [бдз]битися
SFX \ битися іб'ємося [бдз]битися
SFX \ битися іб'ємось [бдз]битися
SFX \ битися іб'ємся [бдз]битися
SFX \ битися іб'єтеся [бдз]битися
SFX \ битися іб'єтесь [бдз]битися
SFX \ битися іб'ються [бдз]битися
SFX \ тітися чуся тітися
SFX \ тітися чусь тітися
SFX \ тітися чешся тітися
SFX \ тітися четься тітися
SFX \ тітися чемося тітися
SFX \ тітися чемось тітися
SFX \ тітися чемся тітися
SFX \ тітися четеся тітися
SFX \ тітися четесь тітися
SFX \ тітися чуться тітися
SFX \ нути 0 [^аеєиіїоуя]нути
SFX \ нути ши [^аеєиіїоуя]нути
SFX \ итися 'юся (^|[^бдзс])[бвп]итися
SFX \ итися 'юсь (^|[^бдзс])[бвп]итися
SFX \ итися 'єшся (^|[^бдзс])[бвп]итися
SFX \ итися 'ється (^|[^бдзс])[бвп]итися
SFX \ итися 'ємося (^|[^бдзс])[бвп]итися
SFX \ итися 'ємось (^|[^бдзс])[бвп]итися
SFX \ итися 'ємся (^|[^бдзс])[бвп]итися
SFX \ итися 'єтеся (^|[^бдзс])[бвп]итися
SFX \ итися 'єтесь (^|[^бдзс])[бвп]итися
SFX \ итися 'ються (^|[^бдзс])[бвп]итися
SFX \ ітися люся пітися
SFX \ ітися люсь пітися
SFX \ ітися ешся пітися
SFX \ ітися еться пітися
SFX \ ітися емося пітися
SFX \ ітися емось пітися
SFX \ ітися емся пітися
SFX \ ітися етеся пітися
SFX \ ітися етесь пітися
SFX \ ітися ляться пітися
SFX \ істи яду істи
SFX \ істи ядеш істи
SFX \ істи яде істи
SFX \ істи ядемо істи
SFX \ істи ядем істи
SFX \ істи ядете істи
SFX \ істи ядуть істи
SFX \ сти ла істи
SFX \ сти ло істи
SFX \ сти ли істи
SFX \ сти в істи
SFX \ сти вши істи
SFX \ істи ядь істи
SFX \ істи ядьмо істи
SFX \ істи ядьте істи
SFX \ тися нуся [бгзкпхя]тися
SFX \ тися нусь [бгзкпхя]тися
SFX \ тися нешся [бгзкпхя]тися
SFX \ тися неться [бгзкпхя]тися
SFX \ тися немося [бгзкпхя]тися
SFX \ тися немось [бгзкпхя]тися
SFX \ тися немся [бгзкпхя]тися
SFX \ тися нетеся [бгзкпхя]тися
SFX \ тися нетесь [бгзкпхя]тися
SFX \ тися нуться [бгзкпхя]тися
SFX \ тися ться .[аеєиіїоуюя]тися
SFX \ ти й [бвлп]ити
SFX \ ти ймо [бвлп]ити
SFX \ ти йте [бвлп]ити
SFX \ ати у ссати
SFX \ ати еш ссати
SFX \ ати е ссати
SFX \ ати емо ссати
SFX \ ати ем ссати
SFX \ ати ете ссати
SFX \ ати уть ссати
SFX \ ати и ссати
SFX \ ати імо ссати
SFX \ ати ім ссати
SFX \ ати іть ссати
SFX \ пити іп'ю [бдз]пити
SFX \ пити іп'єш [бдз]пити
SFX \ пити іп'є [бдз]пити
SFX \ пити іп'ємо [бдз]пити
SFX \ пити іп'єм [бдз]пити
SFX \ пити іп'єте [бдз]пити
SFX \ пити іп'ють [бдз]пити
SFX \ тися ся [бгзкпрх]тися
SFX \ тися шись [бгзкпрх]тися
SFX \ тися мся датися
SFX \ тися сися датися
SFX \ тися сись датися
SFX \ тися сться датися
SFX \ тися мося датися
SFX \ тися мось датися
SFX \ тися стеся датися
SFX \ тися стесь датися
SFX \ тися дуться датися
SFX \ тися йся датися
SFX \ тися йсь датися
SFX \ тися ймося датися
SFX \ тися ймось датися
SFX \ тися йтеся датися
SFX \ тися йтесь датися
SFX \ слатися стелюся (^|[^і])слатися
SFX \ слатися стелюсь (^|[^і])слатися
SFX \ слатися стелешся (^|[^і])слатися
SFX \ слатися стелеться (^|[^і])слатися
SFX \ слатися стелемося (^|[^і])слатися
SFX \ слатися стелемось (^|[^і])слатися
SFX \ слатися стелемся (^|[^і])слатися
SFX \ слатися стелетеся (^|[^і])слатися
SFX \ слатися стелетесь (^|[^і])слатися
SFX \ слатися стелються (^|[^і])слатися
SFX \ слатися стелися (^|[^і])слатися
SFX \ слатися стелись (^|[^і])слатися
SFX \ слатися стелімося (^|[^і])слатися
SFX \ слатися стелімось (^|[^і])слатися
SFX \ слатися стелімся (^|[^і])слатися
SFX \ слатися стеліться (^|[^і])слатися
SFX \ бити іб'ю [бдз]бити
SFX \ бити іб'єш [бдз]бити
SFX \ бити іб'є [бдз]бити
SFX \ бити іб'ємо [бдз]бити
SFX \ бити іб'єм [бдз]бити
SFX \ бити іб'єте [бдз]бити
SFX \ бити іб'ють [бдз]бити
SFX \ ти ну чити
SFX \ ти неш чити
SFX \ ти не чити
SFX \ ти немо чити
SFX \ ти нем чити
SFX \ ти нете чити
SFX \ ти нуть чити
SFX \ ти нь чити
SFX \ ти ньмо чити
SFX \ ти ньте чити
SFX \ тися вся [аеиіоя]тися
SFX \ тися всь [аеиіоя]тися
SFX \ тися вшись [аеиіоя]тися
SFX \ атися уся ссатися
SFX \ атися усь ссатися
SFX \ атися ешся ссатися
SFX \ атися еться ссатися
SFX \ атися емося ссатися
SFX \ атися емось ссатися
SFX \ атися емся ссатися
SFX \ атися етеся ссатися
SFX \ атися етесь ссатися
SFX \ атися уться ссатися
SFX \ атися ися ссатися
SFX \ атися ись ссатися
SFX \ атися імося ссатися
SFX \ атися імось ссатися
SFX \ атися імся ссатися
SFX \ атися іться ссатися
SFX \ ти ну [бгзкпхя]ти
SFX \ ти неш [бгзкпхя]ти
SFX \ ти не [бгзкпхя]ти
SFX \ ти немо [бгзкпхя]ти
SFX \ ти нем [бгзкпхя]ти
SFX \ ти нете [бгзкпхя]ти
SFX \ ти нуть [бгзкпхя]ти
SFX \ тися нуся трітися
SFX \ тися нусь трітися
SFX \ тися нешся трітися
SFX \ тися неться трітися
SFX \ тися немося трітися
SFX \ тися немось трітися
SFX \ тися немся трітися
SFX \ тися нетеся трітися
SFX \ тися нетесь трітися
SFX \ тися нуться трітися
SFX \ тися нься трітися
SFX \ тися ньмося трітися
SFX \ тися ньмось трітися
SFX \ тися ньтеся трітися
SFX \ тися ньтесь трітися
SFX \ тися нуся читися
SFX \ тися нусь читися
SFX \ тися нешся читися
SFX \ тися неться читися
SFX \ тися немося читися
SFX \ тися немось читися
SFX \ тися немся читися
SFX \ тися нетеся читися
SFX \ тися нетесь читися
SFX \ тися нуться читися
SFX \ тися нься читися
SFX \ тися ньмося читися
SFX \ тися ньмось читися
SFX \ тися ньтеся читися
SFX \ тися ньтесь читися
SFX \ ти ни [бгзкпх]ти
SFX \ ти німо [бгзкпх]ти
SFX \ ти нім [бгзкпх]ти
SFX \ ти ніть [бгзкпх]ти
SFX \ ти м дати
SFX \ ти си дати
SFX \ ти сть дати
SFX \ ти мо дати
SFX \ ти сте дати
SFX \ ти дуть дати
SFX \ ти й дати
SFX \ ти ймо дати
SFX \ ти йте дати
SFX \ ти в [аеиіоя]ти
SFX \ ти вши [аеиіоя]ти
SFX \ ти 0 [бгзкпрх]ти
SFX \ ти ши [бгзкпрх]ти
SFX \ витися ів'юся [бдз]витися
SFX \ витися ів'юсь [бдз]витися
SFX \ витися ів'єшся [бдз]витися
SFX \ витися ів'ється [бдз]витися
SFX \ витися ів'ємося [бдз]витися
SFX \ витися ів'ємось [бдз]витися
SFX \ витися ів'ємся [бдз]витися
SFX \ витися ів'єтеся [бдз]витися
SFX \ витися ів'єтесь [бдз]витися
SFX \ витися ів'ються [бдз]витися
SFX \ питися іп'юся [бдз]питися
SFX \ питися іп'юсь [бдз]питися
SFX \ питися іп'єшся [бдз]питися
SFX \ питися іп'ється [бдз]питися
SFX \ питися іп'ємося [бдз]питися
SFX \ питися іп'ємось [бдз]питися
SFX \ питися іп'ємся [бдз]питися
SFX \ питися іп'єтеся [бдз]питися
SFX \ питися іп'єтесь [бдз]питися
SFX \ питися іп'ються [бдз]питися
SFX \ стерти зітру (^|[^о])стерти
SFX \ сперти зіпру (^|[^о])сперти
SFX \ стерти зітреш (^|[^о])стерти
SFX \ сперти зіпреш (^|[^о])сперти
SFX \ стерти зітре (^|[^о])стерти
SFX \ сперти зіпре (^|[^о])сперти
SFX \ стерти зітремо (^|[^о])стерти
SFX \ сперти зіпремо (^|[^о])сперти
SFX \ стерти зітрем (^|[^о])стерти
SFX \ сперти зіпрем (^|[^о])сперти
SFX \ стерти зітрете (^|[^о])стерти
SFX \ сперти зіпрете (^|[^о])сперти
SFX \ стерти зітруть (^|[^о])стерти
SFX \ сперти зіпруть (^|[^о])сперти
SFX \ стерти зітри (^|[^о])стерти
SFX \ сперти зіпри (^|[^о])сперти
SFX \ стерти зітрімо (^|[^о])стерти
SFX \ сперти зіпрімо (^|[^о])сперти
SFX \ стерти зітрім (^|[^о])стерти
SFX \ сперти зіпрім (^|[^о])сперти
SFX \ стерти зітріть (^|[^о])стерти
SFX \ сперти зіпріть (^|[^о])сперти
SFX \ ти ну (^|[^у])діти
SFX \ ти неш (^|[^у])діти
SFX \ ти не (^|[^у])діти
SFX \ ти немо (^|[^у])діти
SFX \ ти нем (^|[^у])діти
SFX \ ти нете (^|[^у])діти
SFX \ ти нуть (^|[^у])діти
SFX \ ти нь (^|[^у])діти
SFX \ ти ньмо (^|[^у])діти
SFX \ ти ньте (^|[^у])діти
SFX \ олоти елю олоти
SFX \ олоти елеш олоти
SFX \ олоти еле олоти
SFX \ олоти елемо олоти
SFX \ олоти елем олоти
SFX \ олоти елете олоти
SFX \ олоти елють олоти
SFX \ олоти ели олоти
SFX \ олоти елімо олоти
SFX \ олоти елім олоти
SFX \ олоти еліть олоти
SFX \ ити 'ю (^|[^бдзс])[бвп]ити
SFX \ ити 'єш (^|[^бдзс])[бвп]ити
SFX \ ити 'є (^|[^бдзс])[бвп]ити
SFX \ ити 'ємо (^|[^бдзс])[бвп]ити
SFX \ ити 'єм (^|[^бдзс])[бвп]ити
SFX \ ити 'єте (^|[^бдзс])[бвп]ити
SFX \ ити 'ють (^|[^бдзс])[бвп]ити
SFX \ ти нь яти
SFX \ ти ньмо яти
SFX \ ти ньте яти
SFX \ нути в [аеєиіїоуя]нути
SFX \ нути вши [аеєиіїоуя]нути
SFX \ спити зіп'ю спити
SFX \ спити зіп'єш спити
SFX \ спити зіп'є спити
SFX \ спити зіп'ємо спити
SFX \ спити зіп'єм спити
SFX \ спити зіп'єте спити
SFX \ спити зіп'ють спити
SFX \ ути ь [аеєиіїоуюя]нути
SFX \ ути ьмо [аеєиіїоуюя]нути
SFX \ ути ьте [аеєиіїоуюя]нути
SFX \ іти у віти
SFX \ іти еш віти
SFX \ іти е віти
SFX \ іти емо віти
SFX \ іти ем віти
SFX \ іти ете віти
SFX \ іти уть віти
SFX \ іти и віти
SFX \ іти імо віти
SFX \ іти ім віти
SFX \ іти іть віти
SFX \ слати стелю (^|[^і])слати
SFX \ слати стелеш (^|[^і])слати
SFX \ слати стеле (^|[^і])слати
SFX \ слати стелемо (^|[^і])слати
SFX \ слати стелем (^|[^і])слати
SFX \ слати стелете (^|[^і])слати
SFX \ слати стелють (^|[^і])слати
SFX \ слати стели (^|[^і])слати
SFX \ слати стелімо (^|[^і])слати
SFX \ слати стелім (^|[^і])слати
SFX \ слати стеліть (^|[^і])слати
SFX \ вити ів'ю [бдз]вити
SFX \ вити ів'єш [бдз]вити
SFX \ вити ів'є [бдз]вити
SFX \ вити ів'ємо [бдз]вити
SFX \ вити ів'єм [бдз]вити
SFX \ вити ів'єте [бдз]вити
SFX \ вити ів'ють [бдз]вити
SFX \ ти ть .[аеєиіїоуюя]ти
SFX \ утися ься [аеєиіїоуюя]нутися
SFX \ утися ьмося [аеєиіїоуюя]нутися
SFX \ утися ьмось [аеєиіїоуюя]нутися
SFX \ утися ьтеся [аеєиіїоуюя]нутися
SFX \ утися ьтесь [аеєиіїоуюя]нутися
SFX \ іслати стелю іслати
SFX \ іслати стелеш іслати
SFX \ іслати стеле іслати
SFX \ іслати стелемо іслати
SFX \ іслати стелем іслати
SFX \ іслати стелете іслати
SFX \ іслати стелють іслати
SFX \ іслати стели іслати
SFX \ іслати стелімо іслати
SFX \ іслати стелім іслати
SFX \ іслати стеліть іслати
SFX \ іслатися стелюся іслатися
SFX \ іслатися стелюсь іслатися
SFX \ іслатися стелешся іслатися
SFX \ іслатися стелеться іслатися
SFX \ іслатися стелемося іслатися
SFX \ іслатися стелемось іслатися
SFX \ іслатися стелемся іслатися
SFX \ іслатися стелетеся іслатися
SFX \ іслатися стелетесь іслатися
SFX \ іслатися стелються іслатися
SFX \ іслатися стелися іслатися
SFX \ іслатися стелись іслатися
SFX \ іслатися стелімося іслатися
SFX \ іслатися стелімось іслатися
SFX \ іслатися стелімся іслатися
SFX \ іслатися стеліться іслатися
SFX \ нутися ся [^аеєиіїоуя]нутися
SFX \ нутися шись [^аеєиіїоуя]нутися
SFX \ ітися уся удітися
SFX \ ітися усь удітися
SFX \ ітися ешся удітися
SFX \ ітися еться удітися
SFX \ ітися емося удітися
SFX \ ітися емось удітися
SFX \ ітися емся удітися
SFX \ ітися етеся удітися
SFX \ ітися етесь удітися
SFX \ ітися уться удітися
SFX \ ітися ися удітися
SFX \ ітися ись удітися
SFX \ ітися імося удітися
SFX \ ітися імось удітися
SFX \ ітися імся удітися
SFX \ ітися іться удітися
SFX \ ти ну тріти
SFX \ ти неш тріти
SFX \ ти не тріти
SFX \ ти немо тріти
SFX \ ти нем тріти
SFX \ ти нете тріти
SFX \ ти нуть тріти
SFX \ ти нь тріти
SFX \ ти ньмо тріти
SFX \ ти ньте тріти
SFX \ тися нуся (^|[^у])дітися
SFX \ тися нусь (^|[^у])дітися
SFX \ тися нешся (^|[^у])дітися
SFX \ тися неться (^|[^у])дітися
SFX \ тися немося (^|[^у])дітися
SFX \ тися немось (^|[^у])дітися
SFX \ тися немся (^|[^у])дітися
SFX \ тися нетеся (^|[^у])дітися
SFX \ тися нетесь (^|[^у])дітися
SFX \ тися нуться (^|[^у])дітися
SFX \ тися нься (^|[^у])дітися
SFX \ тися ньмося (^|[^у])дітися
SFX \ тися ньмось (^|[^у])дітися
SFX \ тися ньтеся (^|[^у])дітися
SFX \ тися ньтесь (^|[^у])дітися
SFX \ тися йся [бвлп]итися
SFX \ тися йсь [бвлп]итися
SFX \ тися ймося [бвлп]итися
SFX \ тися ймось [бвлп]итися
SFX \ тися йтеся [бвлп]итися
SFX \ тися йтесь [бвлп]итися
SFX \ лити іллю [бвдз]лити
SFX \ лити іллєш [бвдз]лити
SFX \ лити іллє [бвдз]лити
SFX \ лити іллємо [бвдз]лити
SFX \ лити іллєм [бвдз]лити
SFX \ лити іллєте [бвдз]лити
SFX \ лити іллють [бвдз]лити
SFX \ іти и [пт]іти
SFX \ іти імо [пт]іти
SFX \ іти ім [пт]іти
SFX \ іти іть [пт]іти
SFX \ тися лася [^ус]тися
SFX \ тися лась [^ус]тися
SFX \ тися лося [^ус]тися
SFX \ тися лось [^ус]тися
SFX \ тися лися [^ус]тися
SFX \ тися лись [^ус]тися
SFX \ ітися ися [пт]ітися
SFX \ ітися ись [пт]ітися
SFX \ ітися імося [пт]ітися
SFX \ ітися імось [пт]ітися
SFX \ ітися імся [пт]ітися
SFX \ ітися іться [пт]ітися
SFX ] Y 343
SFX ] хати ду хати
SFX ] хати деш хати
SFX ] хати де хати
SFX ] хати демо хати
SFX ] хати дем хати
SFX ] хати дете хати
SFX ] хати дуть хати
SFX ] хати дь хати
SFX ] хати дьмо хати
SFX ] хати дьте хати
SFX ] тися лася [^йіс]тися
SFX ] тися лась [^йіс]тися
SFX ] тися лося [^йіс]тися
SFX ] тися лось [^йіс]тися
SFX ] тися лися [^йіс]тися
SFX ] тися лись [^йіс]тися
SFX ] сти ву исти
SFX ] сти веш исти
SFX ] сти ве исти
SFX ] сти вемо исти
SFX ] сти вем исти
SFX ] сти вете исти
SFX ] сти вуть исти
SFX ] сти ви исти
SFX ] сти вімо исти
SFX ] сти вім исти
SFX ] сти віть исти
SFX ] жатися іжмуся [^аор]жатися
SFX ] жатися іжмусь [^аор]жатися
SFX ] жатися іжмешся [^аор]жатися
SFX ] жатися іжметься [^аор]жатися
SFX ] жатися іжмемося [^аор]жатися
SFX ] жатися іжмемось [^аор]жатися
SFX ] жатися іжмемся [^аор]жатися
SFX ] жатися іжметеся [^аор]жатися
SFX ] жатися іжметесь [^аор]жатися
SFX ] жатися іжмуться [^аор]жатися
SFX ] жатися іжмися [^аор]жатися
SFX ] жатися іжмись [^аор]жатися
SFX ] жатися іжмімося [^аор]жатися
SFX ] жатися іжмімось [^аор]жатися
SFX ] жатися іжмімся [^аор]жатися
SFX ] жатися іжміться [^аор]жатися
SFX ] стися дуся [еая]стися
SFX ] стися дусь [еая]стися
SFX ] стися дешся [еая]стися
SFX ] стися деться [еая]стися
SFX ] стися демося [еая]стися
SFX ] стися демось [еая]стися
SFX ] стися демся [еая]стися
SFX ] стися детеся [еая]стися
SFX ] стися детесь [еая]стися
SFX ] стися дуться [еая]стися
SFX ] стися дися [еая]стися
SFX ] стися дись [еая]стися
SFX ] стися дімося [еая]стися
SFX ] стися дімось [еая]стися
SFX ] стися дімся [еая]стися
SFX ] стися діться [еая]стися
SFX ] сти м [ії]сти
SFX ] ти и [ії]сти
SFX ] ти ть [ії]сти
SFX ] сти мо [ії]сти
SFX ] ти те [ії]сти
SFX ] сти дять [ії]сти
SFX ] сти ж [ії]сти
SFX ] сти жмо [ії]сти
SFX ] сти жте [ії]сти
SFX ] сти ду [еая]сти
SFX ] сти деш [еая]сти
SFX ] сти де [еая]сти
SFX ] сти демо [еая]сти
SFX ] сти дем [еая]сти
SFX ] сти дете [еая]сти
SFX ] сти дуть [еая]сти
SFX ] сти ди [еая]сти
SFX ] сти дімо [еая]сти
SFX ] сти дім [еая]сти
SFX ] сти діть [еая]сти
SFX ] хатися дуся хатися
SFX ] хатися дусь хатися
SFX ] хатися дешся хатися
SFX ] хатися деться хатися
SFX ] хатися демося хатися
SFX ] хатися демось хатися
SFX ] хатися демся хатися
SFX ] хатися детеся хатися
SFX ] хатися детесь хатися
SFX ] хатися дуться хатися
SFX ] хатися дься хатися
SFX ] хатися дьмося хатися
SFX ] хатися дьмось хатися
SFX ] хатися дьтеся хатися
SFX ] хатися дьтесь хатися
SFX ] стися вуся истися
SFX ] стися вусь истися
SFX ] стися вешся истися
SFX ] стися веться истися
SFX ] стися вемося истися
SFX ] стися вемось истися
SFX ] стися вемся истися
SFX ] стися ветеся истися
SFX ] стися ветесь истися
SFX ] стися вуться истися
SFX ] стися вися истися
SFX ] стися вись истися
SFX ] стися вімося истися
SFX ] стися вімось истися
SFX ] стися вімся истися
SFX ] стися віться истися
SFX ] ібрати оберу ібрати
SFX ] ідрати одеру ідрати
SFX ] іпрати оперу іпрати
SFX ] ібрати обереш ібрати
SFX ] ідрати одереш ідрати
SFX ] іпрати опереш іпрати
SFX ] ібрати обере ібрати
SFX ] ідрати одере ідрати
SFX ] іпрати опере іпрати
SFX ] ібрати оберемо ібрати
SFX ] ідрати одеремо ідрати
SFX ] іпрати оперемо іпрати
SFX ] ібрати оберем ібрати
SFX ] ідрати одерем ідрати
SFX ] іпрати оперем іпрати
SFX ] ібрати оберете ібрати
SFX ] ідрати одерете ідрати
SFX ] іпрати оперете іпрати
SFX ] ібрати оберуть ібрати
SFX ] ідрати одеруть ідрати
SFX ] іпрати оперуть іпрати
SFX ] ібрати обери ібрати
SFX ] ідрати одери ідрати
SFX ] іпрати опери іпрати
SFX ] ібрати оберімо ібрати
SFX ] ідрати одерімо ідрати
SFX ] іпрати оперімо іпрати
SFX ] ібрати оберім ібрати
SFX ] ідрати одерім ідрати
SFX ] іпрати оперім іпрати
SFX ] ібрати оберіть ібрати
SFX ] ідрати одеріть ідрати
SFX ] іпрати оперіть іпрати
SFX ] ти ла [^йіс]ти
SFX ] ти ло [^йіс]ти
SFX ] ти ли [^йіс]ти
SFX ] ти в [аеиоу]ти
SFX ] ти вши [аеиоу]ти
SFX ] стися лася стися
SFX ] стися лась стися
SFX ] стися лося стися
SFX ] стися лось стися
SFX ] стися лися стися
SFX ] стися лись стися
SFX ] тися дуся [йі]тися
SFX ] тися дусь [йі]тися
SFX ] тися дешся [йі]тися
SFX ] тися деться [йі]тися
SFX ] тися демося [йі]тися
SFX ] тися демось [йі]тися
SFX ] тися демся [йі]тися
SFX ] тися детеся [йі]тися
SFX ] тися детесь [йі]тися
SFX ] тися дуться [йі]тися
SFX ] тися шовся [йі]тися
SFX ] тися шовсь [йі]тися
SFX ] тися шлася [йі]тися
SFX ] тися шлась [йі]тися
SFX ] тися шлося [йі]тися
SFX ] тися шлось [йі]тися
SFX ] тися шлися [йі]тися
SFX ] тися шлись [йі]тися
SFX ] тися шовшись [йі]тися
SFX ] тися дися [йі]тися
SFX ] тися дись [йі]тися
SFX ] тися дімося [йі]тися
SFX ] тися дімось [йі]тися
SFX ] тися дімся [йі]тися
SFX ] тися діться [йі]тися
SFX ] естися івся естися
SFX ] естися івсь естися
SFX ] естися івшись естися
SFX ] гнати жену гнати
SFX ] гнати женеш гнати
SFX ] гнати жене гнати
SFX ] гнати женемо гнати
SFX ] гнати женем гнати
SFX ] гнати женете гнати
SFX ] гнати женуть гнати
SFX ] гнати жени гнати
SFX ] гнати женімо гнати
SFX ] гнати женім гнати
SFX ] гнати женіть гнати
SFX ] ести ів ести
SFX ] ести івши ести
SFX ] атися уся ржатися
SFX ] атися усь ржатися
SFX ] атися ешся ржатися
SFX ] атися еться ржатися
SFX ] атися емося ржатися
SFX ] атися емось ржатися
SFX ] атися емся ржатися
SFX ] атися етеся ржатися
SFX ] атися етесь ржатися
SFX ] атися уться ржатися
SFX ] атися ися ржатися
SFX ] атися ись ржатися
SFX ] атися імося ржатися
SFX ] атися імось ржатися
SFX ] атися імся ржатися
SFX ] атися іться ржатися
SFX ] ібратися оберуся ібратися
SFX ] ідратися одеруся ідратися
SFX ] іпратися оперуся іпратися
SFX ] ібратися оберусь ібратися
SFX ] ідратися одерусь ідратися
SFX ] іпратися оперусь іпратися
SFX ] ібратися оберешся ібратися
SFX ] ідратися одерешся ідратися
SFX ] іпратися оперешся іпратися
SFX ] ібратися обереться ібратися
SFX ] ідратися одереться ідратися
SFX ] іпратися опереться іпратися
SFX ] ібратися оберемося ібратися
SFX ] ідратися одеремося ідратися
SFX ] іпратися оперемося іпратися
SFX ] ібратися оберемось ібратися
SFX ] ідратися одеремось ідратися
SFX ] іпратися оперемось іпратися
SFX ] ібратися оберемся ібратися
SFX ] ідратися одеремся ідратися
SFX ] іпратися оперемся іпратися
SFX ] ібратися оберетеся ібратися
SFX ] ідратися одеретеся ідратися
SFX ] іпратися оперетеся іпратися
SFX ] ібратися оберетесь ібратися
SFX ] ідратися одеретесь ідратися
SFX ] іпратися оперетесь іпратися
SFX ] ібратися оберуться ібратися
SFX ] ідратися одеруться ідратися
SFX ] іпратися оперуться іпратися
SFX ] ібратися оберися ібратися
SFX ] ідратися одерися ідратися
SFX ] іпратися оперися іпратися
SFX ] ібратися оберись ібратися
SFX ] ідратися одерись ідратися
SFX ] іпратися оперись іпратися
SFX ] ібратися оберімося ібратися
SFX ] ідратися одерімося ідратися
SFX ] іпратися оперімося іпратися
SFX ] ібратися оберімось ібратися
SFX ] ідратися одерімось ідратися
SFX ] іпратися оперімось іпратися
SFX ] ібратися оберімся ібратися
SFX ] ідратися одерімся ідратися
SFX ] іпратися оперімся іпратися
SFX ] ібратися оберіться ібратися
SFX ] ідратися одеріться ідратися
SFX ] іпратися оперіться іпратися
SFX ] ся сь тися
SFX ] ти ть .[аеєиіїоуюя]ти
SFX ] сти ла сти
SFX ] сти ло сти
SFX ] сти ли сти
SFX ] стися вся [^е]стися
SFX ] стися всь [^е]стися
SFX ] стися вшись [^е]стися
SFX ] гнатися женуся гнатися
SFX ] гнатися женусь гнатися
SFX ] гнатися женешся гнатися
SFX ] гнатися женеться гнатися
SFX ] гнатися женемося гнатися
SFX ] гнатися женемось гнатися
SFX ] гнатися женемся гнатися
SFX ] гнатися женетеся гнатися
SFX ] гнатися женетесь гнатися
SFX ] гнатися женуться гнатися
SFX ] гнатися женися гнатися
SFX ] гнатися женись гнатися
SFX ] гнатися женімося гнатися
SFX ] гнатися женімось гнатися
SFX ] гнатися женімся гнатися
SFX ] гнатися женіться гнатися
SFX ] ати у ржати
SFX ] ати еш ржати
SFX ] ати е ржати
SFX ] ати емо ржати
SFX ] ати ем ржати
SFX ] ати ете ржати
SFX ] ати уть ржати
SFX ] ати и ржати
SFX ] ати імо ржати
SFX ] ати ім ржати
SFX ] ати іть ржати
SFX ] сти в [^е]сти
SFX ] сти вши [^е]сти
SFX ] тися ться .[аеєиіїоуюя]тися
SFX ] тися вся [аеиоу]тися
SFX ] тися всь [аеиоу]тися
SFX ] тися вшись [аеиоу]тися
SFX ] жати іжму [^аор]жати
SFX ] жати іжмеш [^аор]жати
SFX ] жати іжме [^аор]жати
SFX ] жати іжмемо [^аор]жати
SFX ] жати іжмем [^аор]жати
SFX ] жати іжмете [^аор]жати
SFX ] жати іжмуть [^аор]жати
SFX ] жати іжми [^аор]жати
SFX ] жати іжмімо [^аор]жати
SFX ] жати іжмім [^аор]жати
SFX ] жати іжміть [^аор]жати
SFX ] ти 0 впти
SFX ] тися ся вптися
SFX ] ти ду [йі]ти
SFX ] ти деш [йі]ти
SFX ] ти де [йі]ти
SFX ] ти демо [йі]ти
SFX ] ти дем [йі]ти
SFX ] ти дете [йі]ти
SFX ] ти дуть [йі]ти
SFX ] ти шов [йі]ти
SFX ] ти шла [йі]ти
SFX ] ти шло [йі]ти
SFX ] ти шли [йі]ти
SFX ] ти шовши [йі]ти
SFX ] ти ди [йі]ти
SFX ] ти дімо [йі]ти
SFX ] ти дім [йі]ти
SFX ] ти діть [йі]ти
SFX ] стися мся [ії]стися
SFX ] тися ися [ії]стися
SFX ] тися ись [ії]стися
SFX ] тися ться [ії]стися
SFX ] стися мося [ії]стися
SFX ] стися мось [ії]стися
SFX ] тися теся [ії]стися
SFX ] тися тесь [ії]стися
SFX ] стися дяться [ії]стися
SFX ] стися жся [ії]стися
SFX ] стися жмося [ії]стися
SFX ] стися жмось [ії]стися
SFX ] стися жтеся [ії]стися
SFX ] стися жтесь [ії]стися
SFX ^ Y 112
SFX ^ ти ть .[аеєиіїоуюя]ти
SFX ^ сти ла сти
SFX ^ сти ло сти
SFX ^ сти ли сти
SFX ^ сти в сти
SFX ^ сти вши сти
SFX ^ ти вши жати
SFX ^ ати ну жати
SFX ^ ати неш жати
SFX ^ ати не жати
SFX ^ ати немо жати
SFX ^ ати нем жати
SFX ^ ати нете жати
SFX ^ ати нуть жати
SFX ^ ати ни жати
SFX ^ ати німо жати
SFX ^ ати нім жати
SFX ^ ати ніть жати
SFX ^ ікласти кладу ікласти
SFX ^ ікрасти краду ікрасти
SFX ^ ікласти кладеш ікласти
SFX ^ ікрасти крадеш ікрасти
SFX ^ ікласти кладе ікласти
SFX ^ ікрасти краде ікрасти
SFX ^ ікласти кладемо ікласти
SFX ^ ікрасти крадемо ікрасти
SFX ^ ікласти кладем ікласти
SFX ^ ікрасти крадем ікрасти
SFX ^ ікласти кладете ікласти
SFX ^ ікрасти крадете ікрасти
SFX ^ ікласти кладуть ікласти
SFX ^ ікрасти крадуть ікрасти
SFX ^ ікласти клади ікласти
SFX ^ ікрасти кради ікрасти
SFX ^ ікласти кладімо ікласти
SFX ^ ікрасти крадімо ікрасти
SFX ^ ікласти кладім ікласти
SFX ^ ікрасти крадім ікрасти
SFX ^ ікласти кладіть ікласти
SFX ^ ікрасти крадіть ікрасти
SFX ^ ікластися кладуся ікластися
SFX ^ ікрастися крадуся ікрастися
SFX ^ ікластися кладусь ікластися
SFX ^ ікрастися крадусь ікрастися
SFX ^ ікластися кладешся ікластися
SFX ^ ікрастися крадешся ікрастися
SFX ^ ікластися кладеться ікластися
SFX ^ ікрастися крадеться ікрастися
SFX ^ ікластися кладемося ікластися
SFX ^ ікрастися крадемося ікрастися
SFX ^ ікластися кладемось ікластися
SFX ^ ікрастися крадемось ікрастися
SFX ^ ікластися кладемся ікластися
SFX ^ ікрастися крадемся ікрастися
SFX ^ ікластися кладетеся ікластися
SFX ^ ікрастися крадетеся ікрастися
SFX ^ ікластися кладетесь ікластися
SFX ^ ікрастися крадетесь ікрастися
SFX ^ ікластися кладуться ікластися
SFX ^ ікрастися крадуться ікрастися
SFX ^ ікластися кладися ікластися
SFX ^ ікрастися крадися ікрастися
SFX ^ ікластися кладись ікластися
SFX ^ ікрастися крадись ікрастися
SFX ^ ікластися кладімося ікластися
SFX ^ ікрастися крадімося ікрастися
SFX ^ ікластися кладімось ікластися
SFX ^ ікрастися крадімось ікрастися
SFX ^ ікластися кладімся ікластися
SFX ^ ікрастися крадімся ікрастися
SFX ^ ікластися кладіться ікластися
SFX ^ ікрастися крадіться ікрастися
SFX ^ тися ться .[аеєиіїоуюя]тися
SFX ^ тися вшись жатися
SFX ^ атися нуся жатися
SFX ^ атися нусь жатися
SFX ^ атися нешся жатися
SFX ^ атися неться жатися
SFX ^ атися немося жатися
SFX ^ атися немось жатися
SFX ^ атися немся жатися
SFX ^ атися нетеся жатися
SFX ^ атися нетесь жатися
SFX ^ атися нуться жатися
SFX ^ атися нися жатися
SFX ^ атися нись жатися
SFX ^ атися німося жатися
SFX ^ атися німось жатися
SFX ^ атися німся жатися
SFX ^ атися ніться жатися
SFX ^ стися лася стися
SFX ^ стися лась стися
SFX ^ стися лося стися
SFX ^ стися лось стися
SFX ^ стися лися стися
SFX ^ стися лись стися
SFX ^ стися вся стися
SFX ^ стися всь стися
SFX ^ стися вшись стися
SFX ^ ти ла ати
SFX ^ ти ло ати
SFX ^ ти ли ати
SFX ^ ти в ати
SFX ^ тися лася атися
SFX ^ тися лась атися
SFX ^ тися лося атися
SFX ^ тися лось атися
SFX ^ тися лися атися
SFX ^ тися лись атися
SFX ^ тися вся атися
SFX ^ тися всь атися
SFX ^ ся сь тися
SFX _ Y 20
SFX _ а і а
SFX _ а их а
SFX _ а им а
SFX _ а ими а
SFX _ ий им ий
SFX _ ий і ий
SFX _ ий их ий
SFX _ ий ими ий
SFX _ й 0 [ії]й
SFX _ й х [ії]й
SFX _ й м [ії]й
SFX _ й ми [ії]й
SFX _ е і е
SFX _ е их е
SFX _ е им е
SFX _ е ими е
SFX _ я ї я
SFX _ я их я
SFX _ я им я
SFX _ я ими я
SFX ` Y 32
SFX ` ей 'я ей
SFX ` ев ва ев
SFX ` ек ка ек
SFX ` ел ла ел
SFX ` ем ма ем
SFX ` ен на ен
SFX ` ер ра ер
SFX ` ес са ес
SFX ` ет та ет
SFX ` ов ва ов
SFX ` ок ка ок
SFX ` ол ла ол
SFX ` ом ма ом
SFX ` он на он
SFX ` ор ра ор
SFX ` ос са ос
SFX ` от та от
SFX ` ень ьня лень
SFX ` ець ьця лець
SFX ` єць йця єць
SFX ` іль ля [^л]іль
SFX ` інь ня [^л]інь
SFX ` іть тя [^л]іть
SFX ` іць ця [^л]іць
SFX ` ель ля [^л]ель
SFX ` ень ня [^л]ень
SFX ` еть тя [^л]еть
SFX ` ець ця [^л]ець
SFX ` оль ля [^л]оль
SFX ` онь ня [^л]онь
SFX ` оть тя [^л]оть
SFX ` оць ця [^л]оць
SFX a Y 2
SFX a 'я 'ю м'я
SFX a 'я 'ї м'я
SFX b Y 8
SFX b о а сько
SFX b о 0 сько
SFX b ко ок сько
SFX b о а ло
SFX b о 0 ло
SFX b о ам о
SFX b о ами о
SFX b о ах о
SFX c Y 1
SFX c ївці євець ївці
SFX d Y 160
SFX d ей 'ї ей
SFX d ей 'їв ей
SFX d ей 'ям ей
SFX d ей 'ями ей
SFX d ей 'ях ей
SFX d іль лі [^л]іль
SFX d інь ні [^л]інь
SFX d іть ті [^л]іть
SFX d іць ці [^л]іць
SFX d оль лі [^л]оль
SFX d онь ні [^л]онь
SFX d оть ті [^л]оть
SFX d оць ці [^л]оць
SFX d ель лі [^л]ель
SFX d ень ні [^л]ень
SFX d еть ті [^л]еть
SFX d ець ці [^л]ець
SFX d іль лів [^л]іль
SFX d інь нів [^л]інь
SFX d іть тів [^л]іть
SFX d іць ців [^л]іць
SFX d оль лів [^л]оль
SFX d онь нів [^л]онь
SFX d оть тів [^л]оть
SFX d оць ців [^л]оць
SFX d ель лів [^л]ель
SFX d ень нів [^л]ень
SFX d еть тів [^л]еть
SFX d ець ців [^л]ець
SFX d іль лям [^л]іль
SFX d інь ням [^л]інь
SFX d іть тям [^л]іть
SFX d іць цям [^л]іць
SFX d оль лям [^л]оль
SFX d онь ням [^л]онь
SFX d оть тям [^л]оть
SFX d оць цям [^л]оць
SFX d ель лям [^л]ель
SFX d ень ням [^л]ень
SFX d еть тям [^л]еть
SFX d ець цям [^л]ець
SFX d іль лями [^л]іль
SFX d інь нями [^л]інь
SFX d іть тями [^л]іть
SFX d іць цями [^л]іць
SFX d оль лями [^л]оль
SFX d онь нями [^л]онь
SFX d оть тями [^л]оть
SFX d оць цями [^л]оць
SFX d ель лями [^л]ель
SFX d ень нями [^л]ень
SFX d еть тями [^л]еть
SFX d ець цями [^л]ець
SFX d іль лях [^л]іль
SFX d інь нях [^л]інь
SFX d іть тях [^л]іть
SFX d іць цях [^л]іць
SFX d оль лях [^л]оль
SFX d онь нях [^л]онь
SFX d оть тях [^л]оть
SFX d оць цях [^л]оць
SFX d ель лях [^л]ель
SFX d ень нях [^л]ень
SFX d еть тях [^л]еть
SFX d ець цях [^л]ець
SFX d ев ви ев
SFX d ек ки ек
SFX d ел ли ел
SFX d ем ми ем
SFX d ен ни ен
SFX d ер ри ер
SFX d ес си ес
SFX d ет ти ет
SFX d ов ви ов
SFX d ок ки ок
SFX d ол ли ол
SFX d ом ми ом
SFX d он ни он
SFX d ор ри ор
SFX d ос си ос
SFX d от ти от
SFX d ев вів ев
SFX d ек ків ек
SFX d ел лів ел
SFX d ем мів ем
SFX d ен нів ен
SFX d ер рів ер
SFX d ес сів ес
SFX d ет тів ет
SFX d ов вів ов
SFX d ок ків ок
SFX d ол лів ол
SFX d ом мів ом
SFX d он нів он
SFX d ор рів ор
SFX d ос сів ос
SFX d от тів от
SFX d ев вам ев
SFX d ек кам ек
SFX d ел лам ел
SFX d ем мам ем
SFX d ен нам ен
SFX d ер рам ер
SFX d ес сам ес
SFX d ет там ет
SFX d ов вам ов
SFX d ок кам ок
SFX d ол лам ол
SFX d ом мам ом
SFX d он нам он
SFX d ор рам ор
SFX d ос сам ос
SFX d от там от
SFX d ев вами ев
SFX d ек ками ек
SFX d ел лами ел
SFX d ем мами ем
SFX d ен нами ен
SFX d ер рами ер
SFX d ес сами ес
SFX d ет тами ет
SFX d ов вами ов
SFX d ок ками ок
SFX d ол лами ол
SFX d ом мами ом
SFX d он нами он
SFX d ор рами ор
SFX d ос сами ос
SFX d от тами от
SFX d ев вах ев
SFX d ек ках ек
SFX d ел лах ел
SFX d ем мах ем
SFX d ен нах ен
SFX d ер рах ер
SFX d ес сах ес
SFX d ет тах ет
SFX d ов вах ов
SFX d ок ках ок
SFX d ол лах ол
SFX d ом мах ом
SFX d он нах он
SFX d ор рах ор
SFX d ос сах ос
SFX d от тах от
SFX d ень ьні лень
SFX d ець ьці лець
SFX d ень ьнів лень
SFX d ець ьців лець
SFX d ень ьням лень
SFX d ець ьцям лець
SFX d ень ьнями лень
SFX d ець ьцями лець
SFX d ень ьнях лень
SFX d ець ьцях лець
SFX d єць йці єць
SFX d єць йців єць
SFX d єць йцям єць
SFX d єць йцями єць
SFX d єць йцях єць
SFX e Y 5
SFX e е і ще
SFX e е 0 ще
SFX e е ам ще
SFX e е ами ще
SFX e е ах ще
SFX f Y 10
SFX f ий а ий
SFX f ий ої ий
SFX f ий ій ий
SFX f ий у ий
SFX f ий ою ий
SFX f ій я ій
SFX f ій ьої ій
SFX f ій ій ій
SFX f ій ю ій
SFX f ій ьою ій
SFX g Y 17
SFX g ев ве ев
SFX g ел ле ел
SFX g ем ме ем
SFX g ен не ен
SFX g ер ре ер
SFX g ес се ес
SFX g ет те ет
SFX g ов ве ов
SFX g ол ле ол
SFX g ом ме ом
SFX g он не он
SFX g ор ре ор
SFX g ос се ос
SFX g от те от
SFX g ець че [^л]ець
SFX g ок че ок
SFX g ець ьче лець
SFX h Y 5
SFX h я є ['ьіІйеиаоу]я
SFX h а е [жчшщ]а
SFX h я е [дзлнцрст]я
SFX h а о [^жчшщ]а
SFX h А О ГА
SFX i Y 115
SFX i їй його їй
SFX i їй йому їй
SFX i їй їм їй
SFX i їй я їй
SFX i їй йої їй
SFX i їй ю їй
SFX i їй йою їй
SFX i їй є їй
SFX i ій ього ій
SFX i ій ьому ій
SFX i ій ім ій
SFX i ій я ій
SFX i ій ьої ій
SFX i ій ю ій
SFX i ій ьою ій
SFX i ій є ій
SFX i 'є його 'є
SFX i 'є йому 'є
SFX i є їм 'є
SFX i я ьої я
SFX i я ій я
SFX i я ю я
SFX i я ьою я
SFX i я і я
SFX i я ім я
SFX i я іх я
SFX i я іми я
SFX i а ої а
SFX i а ій а
SFX i а у а
SFX i а ою а
SFX i а і а
SFX i а им а
SFX i а их а
SFX i а ими а
SFX i й 0 [ії]й
SFX i й х [ії]й
SFX i й ми [ії]й
SFX i е ого е
SFX i е ому е
SFX i е им е
SFX i е ім е
SFX i є ього [^']є
SFX i є ьому [^']є
SFX i є ім [^']є
SFX i і их і
SFX i і им і
SFX i і ими і
SFX i ийсь огось ийсь
SFX i ийсь омусь ийсь
SFX i ийсь имсь ийсь
SFX i ийсь имось ийсь
SFX i ийсь імсь ийсь
SFX i ийсь ась ийсь
SFX i ийсь оїсь ийсь
SFX i ийсь ійсь ийсь
SFX i ийсь усь ийсь
SFX i ийсь оюсь ийсь
SFX i ийсь есь ийсь
SFX i ийсь ісь ийсь
SFX i ийсь ихсь ийсь
SFX i ийсь ихось ийсь
SFX i ийсь имись ийсь
SFX i 0 ого [іїи]н
SFX i 0 ому [іїи]н
SFX i 0 им [іїи]н
SFX i 0 ім [іїи]н
SFX i 0 а [іїи]н
SFX i 0 ої [іїи]н
SFX i 0 ій [іїи]н
SFX i 0 у [іїи]н
SFX i 0 ою [іїи]н
SFX i 0 е [іїи]н
SFX i 0 і [іїи]н
SFX i 0 их [іїи]н
SFX i 0 ими [іїи]н
SFX i ів ового [^жчшщ]ів
SFX i ів овому [^жчшщ]ів
SFX i ів овим [^жчшщ]ів
SFX i ів овім [^жчшщ]ів
SFX i ів ова [^жчшщ]ів
SFX i ів ової [^жчшщ]ів
SFX i ів овій [^жчшщ]ів
SFX i ів ову [^жчшщ]ів
SFX i ів овою [^жчшщ]ів
SFX i ів ове [^жчшщ]ів
SFX i ів ові [^жчшщ]ів
SFX i ів ових [^жчшщ]ів
SFX i ів овими [^жчшщ]ів
SFX i ий ого ий
SFX i ий ому ий
SFX i ий им ий
SFX i ий ім ий
SFX i ий а ий
SFX i ий ої ий
SFX i ий ій ий
SFX i ий у ий
SFX i ий ою ий
SFX i ий е ий
SFX i ий і ий
SFX i ий их ий
SFX i ий ими ий
SFX i їв євого їв
SFX i їв євому їв
SFX i їв євим їв
SFX i їв євім їв
SFX i їв єва їв
SFX i їв євої їв
SFX i їв євій їв
SFX i їв єву їв
SFX i їв євою їв
SFX i їв єве їв
SFX i їв єві їв
SFX i їв євих їв
SFX i їв євими їв
SFX j Y 4
SFX j 0 0 р
SFX j ідь еде ідь
SFX j іль еле іль
SFX j інь ене інь
SFX k Y 2
SFX k ти то [^с]ти
SFX k сти то сти
SFX l Y 32
SFX l іч очей [мн]іч
SFX l іч очам [мн]іч
SFX l іч очами [мн]іч
SFX l іч очах [мн]іч
SFX l ь ей [^їі]сть
SFX l ь ям [^їі]сть
SFX l ь ями [^їі]сть
SFX l ь ях [^їі]сть
SFX l іш ошів іш
SFX l іш ошам іш
SFX l іш ошами іш
SFX l іш ошах іш
SFX l іль олей іль
SFX l іль олям іль
SFX l іль олями іль
SFX l іль олях іль
SFX l іч ечей [^нм]іч
SFX l іч ечам [^нм]іч
SFX l іч ечами [^нм]іч
SFX l іч ечах [^нм]іч
SFX l ість остей ість
SFX l ість остям ість
SFX l ість остями ість
SFX l ість остях ість
SFX l їсть йостей їсть
SFX l їсть йостям їсть
SFX l їсть йостями їсть
SFX l їсть йостях їсть
SFX l ідь одей ідь
SFX l ідь одям ідь
SFX l ідь одями ідь
SFX l ідь одях ідь
SFX m Y 20
SFX m і ь [лнц]і
SFX m і ям [лнц]і
SFX m і ями [лнц]і
SFX m і ях [лнц]і
SFX m а 0 а
SFX m и 0 и
SFX m а ам а
SFX m и ам и
SFX m а ами а
SFX m и ами и
SFX m а ах а
SFX m и ах и
SFX m і 0 [^лнц]і
SFX m і ам [^лнц]і
SFX m і ами [^лнц]і
SFX m і ах [^лнц]і
SFX m ї й ї
SFX m ї ям ї
SFX m ї ями ї
SFX m ї ях ї
SFX n Y 55
SFX n і ей ілі
SFX n и ям [аеєиіїоуюя][днстр]и
SFX n и ях [аеєиіїоуюя][днстр]и
SFX n і ями [лзнцт]і
SFX n ьця ець ьця
SFX n і ами [^злнрцшт]і
SFX n и ами [^аеєиіїоуюя][днст]и
SFX n о(в)и ів ови
SFX n о(г)и іг оги
SFX n о(с)и іс оси
SFX n о(р)и ір ори
SFX n ні ень [вд]ні
SFX n у(р)и урей ури
SFX n у(с)и усей уси
SFX n і има ші
SFX n оші ішми ші
SFX n я ям я
SFX n я ями я
SFX n я ях я
SFX n и ен [^аеєиіїоуюя][днстр]и
SFX n и ам [^аеєиіїоуюя][днстр]и
SFX n и ах [^аеєиіїоуюя][днстр]и
SFX n на ен на
SFX n і ам [^злнрцт]і
SFX n і ах [^злнрцт]і
SFX n і ей [аяеєиії]рі
SFX n і ь и[нц]і
SFX n и ьми [аеєиіїоуюя][днст]и
SFX n і ей [чшщт]і
SFX n ьні ень льні
SFX n ця ець [^ь]ця
SFX n и ей [аеєиіїоуюя][днт]и
SFX n і ми ері
SFX n і има ері
SFX n ка ок ка
SFX n ки ок ки
SFX n і ями [^е]рі
SFX n ви ов [^о]ви
SFX n а ам а
SFX n а ами а
SFX n а ах а
SFX n лі ел [^бі]лі
SFX n ла ел [^бі]ла
SFX n и ми ри
SFX n и ам [вгк]и
SFX n и ами [вгк]и
SFX n и ах [вгк]и
SFX n і ей ані
SFX n і ьми ані
SFX n я й ія
SFX n і ям [лзнцрт]і
SFX n і ях [лзнцрт]і
SFX n лі ель блі
SFX n ці ець [вр]ці
SFX n ота іт ота
SFX o Y 23
SFX o а ів а
SFX o и ів и
SFX o а ам а
SFX o и ам и
SFX o а ами а
SFX o и ами и
SFX o а ах а
SFX o и ах и
SFX o і ів і
SFX o ї їв ї
SFX o ї ям ї
SFX o ї ями ї
SFX o ї ях ї
SFX o і ам [^злнрстц]і
SFX o і ами [^злнрстц]і
SFX o і ах [^злнрстц]і
SFX o і ям [злнрстц]і
SFX o і ями [злнрстц]і
SFX o і ях [злнрстц]і
SFX o я ів я
SFX o я ям я
SFX o я ями я
SFX o я ях я
SFX p Y 2
SFX p е еві е
SFX p о ові о
SFX q Y 4
SFX q ґ зі ґ
SFX q г зі г
SFX q х сі х
SFX q к ці к
SFX r Y 88
SFX r хати шучи хати
SFX r ватися ючись [ауюя]ватися
SFX r рати еручи [бдпс]рати
SFX r затися жучись затися
SFX r утися учись нутися
SFX r ити ячи [^о]зити
SFX r сти ючи исти
SFX r тися тучись остися
SFX r итися ачись [жчшщ]итися
SFX r атися учись [рз]ватися
SFX r итися ячись [^о]зитися
SFX r яти ючи [аяі]яти
SFX r титися чучись [^с]титися
SFX r стися ючись истися
SFX r атися ачись [днжщ]атися
SFX r ти дучи бути
SFX r ктися чучись ктися
SFX r ити ячи тити
SFX r ертися ручись [^дж]ертися
SFX r тися дучись бутися
SFX r їтися ячись їтися
SFX r іти ячи діти
SFX r ути учи нути
SFX r ати ючи орати
SFX r катися чучись [^с]катися
SFX r скатися щучись скатися
SFX r ртися ручись [дж]ертися
SFX r ати учи [рз]вати
SFX r ерти ручи [^дж]ерти
SFX r здитися жджучись здитися
SFX r стися нучись лястися
SFX r здити жджучи здити
SFX r іти ачи [шж]іти
SFX r ити ячи [лснр]ити
SFX r зати жучи зати
SFX r кати чучи [^с]кати
SFX r яти ячи ояти
SFX r атися ачись [^ао]чатися
SFX r ітися лячись [бвмпф]ітися
SFX r сатися шучись сатися
SFX r ітися ячись дітися
SFX r тися учись [збвп]тися
SFX r тати чучи [^с]тати
SFX r скати щучи скати
SFX r ити ячи дити
SFX r гти жучи [еоиія]гти
SFX r ти тучи ости
SFX r іти лячи [бвмпф]іти
SFX r ратися еручись [бдпс]ратися
SFX r стися тучись [еі]стися
SFX r тити чучи [^с]тити
SFX r ітися ячись [нлртс]ітися
SFX r хатися шучись хатися
SFX r слатися шлючись слатися
SFX r ати ачи [днжщ]ати
SFX r ятися ячись оятися
SFX r стати щучи стати
SFX r итися ячись [лснр]итися
SFX r ити ячи озити
SFX r атися ючись оратися
SFX r ати лючи [^с]пати
SFX r ятися ючись [аяі]ятися
SFX r іти ячи [нлртс]іти
SFX r итися ячись озитися
SFX r їти ячи їти
SFX r рти ручи [дж]ерти
SFX r сти нучи лясти
SFX r кти чучи кти
SFX r ати ачи [^ао]чати
SFX r слати шлючи слати
SFX r ітися ачись [шж]ітися
SFX r оти ючи оти
SFX r отися ючись отися
SFX r сти тучи [еі]сти
SFX r ити лячи [бвмпф]ити
SFX r вати ючи [ауюя]вати
SFX r ти учи [збвп]ти
SFX r итися ячись титися
SFX r атися лючись [^с]патися
SFX r татися чучись [^с]татися
SFX r ити ачи [жчшщ]ити
SFX r статися щучись статися
SFX r итися лячись [бвмпф]итися
SFX r ати лячи спати
SFX r итися ячись дитися
SFX r сати шучи сати
SFX r гтися жучись [еоиія]гтися
SFX r атися лячись спатися
SFX s Y 35
SFX s ій оя ій
SFX s іб оба іб
SFX s ів ова ів
SFX s ід ода ід
SFX s іг ога іг
SFX s іж ожа іж
SFX s із оза із
SFX s ік ока ік
SFX s іл ола іл
SFX s ім ома ім
SFX s ін она ін
SFX s іп опа іп
SFX s ір ора ір
SFX s іс оса іс
SFX s іт ота іт
SFX s іш оша іш
SFX s інь оня інь
SFX s іль оля іль
SFX s івд овда івд
SFX s івк овка івк
SFX s івт овта івт
SFX s івш овша івш
SFX s ізд озда ізд
SFX s ізк озка ізк
SFX s ізт озта ізт
SFX s ізш озша ізш
SFX s ірд орда ірд
SFX s ірк орка ірк
SFX s ірт орта ірт
SFX s ірш орша ірш
SFX s ісд осда ісд
SFX s іск оска іск
SFX s іст оста іст
SFX s ісш осша ісш
SFX s ість остя ість
SFX t Y 15
SFX t 0 та [^'][яа]
SFX t 0 т [^'][яа]
SFX t 0 там [^'][яа]
SFX t 0 тами [^'][яа]
SFX t 0 тах [^'][яа]
SFX t 'я ена м'я
SFX t 'я ен м'я
SFX t 'я енам м'я
SFX t 'я енами м'я
SFX t 'я енах м'я
SFX t 0 та [^м]'я
SFX t 0 т [^м]'я
SFX t 0 там [^м]'я
SFX t 0 тами [^м]'я
SFX t 0 тах [^м]'я
SFX u Y 146
SFX u ій ої ій
SFX u ій оїв ій
SFX u ій оям ій
SFX u ій оями ій
SFX u ій оях ій
SFX u іж ожі іж
SFX u іш оші іш
SFX u іб обів іб
SFX u ів овів ів
SFX u ід одів ід
SFX u іг огів іг
SFX u іж ожів іж
SFX u із озів із
SFX u ік оків ік
SFX u іл олів іл
SFX u ім омів ім
SFX u ін онів ін
SFX u іп опів іп
SFX u ір орів ір
SFX u іс осів іс
SFX u іт отів іт
SFX u іш ошів іш
SFX u іб обам іб
SFX u ів овам ів
SFX u ід одам ід
SFX u іг огам іг
SFX u іж ожам іж
SFX u із озам із
SFX u ік окам ік
SFX u іл олам іл
SFX u ім омам ім
SFX u ін онам ін
SFX u іп опам іп
SFX u ір орам ір
SFX u іс осам іс
SFX u іт отам іт
SFX u іш ошам іш
SFX u іб обами іб
SFX u ів овами ів
SFX u ід одами ід
SFX u іг огами іг
SFX u іж ожами іж
SFX u із озами із
SFX u ік оками ік
SFX u іл олами іл
SFX u ім омами ім
SFX u ін онами ін
SFX u іп опами іп
SFX u ір орами ір
SFX u іс осами іс
SFX u іт отами іт
SFX u іш ошами іш
SFX u іб обах іб
SFX u ів овах ів
SFX u ід одах ід
SFX u іг огах іг
SFX u іж ожах іж
SFX u із озах із
SFX u ік оках ік
SFX u іл олах іл
SFX u ім омах ім
SFX u ін онах ін
SFX u іп опах іп
SFX u ір орах ір
SFX u іс осах іс
SFX u іт отах іт
SFX u іш ошах іш
SFX u іль олі іль
SFX u іль олів іль
SFX u іль олям іль
SFX u іль олями іль
SFX u іль олях іль
SFX u інь оні кінь
SFX u інь оней кінь
SFX u інь оням кінь
SFX u інь онями кінь
SFX u інь іньми кінь
SFX u інь онях кінь
SFX u ізд озди ізд
SFX u ізк озки ізк
SFX u ізт озти ізт
SFX u ірд орди ірд
SFX u ірк орки ірк
SFX u ірт орти ірт
SFX u ісд осди ісд
SFX u іск оски іск
SFX u іст ости іст
SFX u ізд оздів ізд
SFX u ізк озків ізк
SFX u ізт озтів ізт
SFX u ірд ордів ірд
SFX u ірк орків ірк
SFX u ірт ортів ірт
SFX u ісд осдів ісд
SFX u іск осків іск
SFX u іст остів іст
SFX u ізд оздам ізд
SFX u ізк озкам ізк
SFX u ізт озтам ізт
SFX u ірд ордам ірд
SFX u ірк оркам ірк
SFX u ірт ортам ірт
SFX u ісд осдам ісд
SFX u іск оскам іск
SFX u іст остам іст
SFX u ізд оздами ізд
SFX u ізк озками ізк
SFX u ізт озтами ізт
SFX u ірд ордами ірд
SFX u ірк орками ірк
SFX u ірт ортами ірт
SFX u ісд осдами ісд
SFX u іск осками іск
SFX u іст остами іст
SFX u ізд оздах ізд
SFX u ізк озках ізк
SFX u ізт озтах ізт
SFX u ірд ордах ірд
SFX u ірк орках ірк
SFX u ірт ортах ірт
SFX u ісд осдах ісд
SFX u іск осках іск
SFX u іст остах іст
SFX u іб оби іб
SFX u ів ови ів
SFX u ід оди ід
SFX u іг оги іг
SFX u із ози із
SFX u ік оки ік
SFX u іл оли іл
SFX u ім оми ім
SFX u ін они ін
SFX u іп опи іп
SFX u ір ори ір
SFX u іс оси іс
SFX u іт оти іт
SFX u івш овші івш
SFX u івш овшів івш
SFX u івш овшам івш
SFX u івш овшами івш
SFX u івш овшах івш
SFX u ість ості ість
SFX u ість остей ість
SFX u ість остям ість
SFX u ість остями ість
SFX u ість остях ість
SFX v Y 7
SFX v 0 е [^аєиійоуьюякгх]
SFX v г же г
SFX v х ше х
SFX v зь же зь
SFX v к че к
SFX v ець че ець
SFX v о е о
SFX w Y 17
SFX w 0 му ти
SFX w 0 меш ти
SFX w 0 ме ти
SFX w 0 мемо ти
SFX w 0 мем ти
SFX w 0 мете ти
SFX w 0 муть ти
SFX w ся муся тися
SFX w ся мусь тися
SFX w ся мешся тися
SFX w ся меться тися
SFX w ся мемося тися
SFX w ся мемось тися
SFX w ся мемся тися
SFX w ся метеся тися
SFX w ся метесь тися
SFX w ся муться тися
SFX x Y 15
SFX x іб ебе іб
SFX x ів еве ів
SFX x іг еге іг
SFX x іж еже іж
SFX x іл еле іл
SFX x ін ене ін
SFX x іп епе іп
SFX x ір ере ір
SFX x іс есе іс
SFX x іт ете іт
SFX x іш еше іш
SFX x ідь еде ідь
SFX x іль еле іль
SFX x інь ене інь
SFX x їв єве їв
SFX y Y 4
SFX y і ім і
SFX y і і і
SFX y і іх і
SFX y і іми і
